【裁判字號】    97,訴緝,9
【裁判日期】    970131
【裁判案由】    常業詐欺等
【裁判全文】
臺灣臺中地方法院刑事判決               97年度訴緝字第9號
公  訴  人  臺灣臺中地方法院檢察署檢察官
被      告  丑○○
                    （現羈押於臺灣臺中看守所）
選任辯護人  陳武璋  律師
上列被告因常業詐欺等案件，經檢察官提起公訴（90年度偵字第
9712、13723 、18215 、18217 、13010 號），被告自白犯罪，
本院合議庭裁定由受命法官獨任依簡式審判程序審理，判決如下
：
    主  文
丑○○共同以意圖為自己不法之所有，以詐術使人將本人之物交
付為常業，處有期徒刑肆年月。扣案如附表三編號一至三二所
示之物，均沒收。
    事  實
一、劉仁貴、陳國勳、陳其憲、劉宏志、蔡文祥（通緝中，另行
    審結理）、丑○○、戴瑋谷（另由公訴人移送最高法院併案
    審理）、蔡鴻慶（另由公訴人移送臺灣彰化地方法院併案審
    理）、林尚宏、黃志銘、陳世昌、賴明成、施信谷、呂振昌
    、黃琪琳、蔡文彬、陳汝娟、楊永芳、曾櫻琳、簡慧琪、陳
    世明（以上四人均已判刑確定）等21人，意圖為自己不法之
    所有，基於常業詐欺取財之犯意聯絡，自民國88年12月間起
    ，以附表一所示「寶源投資管理（香港）有限公司」等公司
    為名義，組成刮刮樂詐騙集團，以劉仁貴為首，楊永芳、戴
    瑋谷、劉宏志、林尚宏為次；楊永芳指示丑○○負責提款，
    所得贓款再交由楊永芳保管，陳國勳負責記帳；黃志銘於88
    年12月間，受陳其憲邀請加入，擔任接聽電話工作，工作至
    少1 個半月以上，領得薪資至少新台幣（下同）30萬元；賴
    明成至遲於89年4 、5 月受邀加入，擔任接聽電話工作，工
    作至少4 、5 個月以上，月薪為4 萬元以上，加紅利至少已
    領得25萬元以上；蔡文彬至遲於89年7 月底受邀加入至同年
    9 月初，負責接聽電話，已領得50萬元以上；呂振昌至遲於
    89年7 月間受邀加入至同年10月間，負責接聽電話，已工作
    至少3 個月以上，每月薪水至少為7 萬5 千元；施信谷至遲
    於89年4 月初受邀加入，負責接聽電話，工作半年以上，薪
    資已領至少120 萬元；曾櫻琳（施信谷之配偶）至遲於89年
    4 月間受邀加入至同年5 月間，負責接聽電話之工作，共領
    得10幾萬元；陳世昌至遲於89年7 月間受邀加入，擔任接聽
    電話工作（並為電話接聽小組之帶頭者），每月領得之薪資
    至少17萬元，共已支領約100 萬元以上；陳世明（陳世昌之
    堂弟）至遲於89年9 月間受邀加入至12月間，負責接聽電話
    ，月薪至少為7 、8 萬元；陳汝娟（陳世昌之姊）至遲於89
    年7 、8 月間受邀加入至同年9 月中旬，負責接聽電話，月
    薪至少4 萬元；簡慧琪（陳世昌之配偶）至遲於89年9 月受
    陳世昌之邀加入至同年10月間，工作1 個月，亦負責接聽電
    話，月薪原約定2 萬至6 萬元；黃琪琳至遲於89年6 、7 月
    間受邀加入至同年11月底，除受劉仁貴、楊永芳指示在大陸
    地區承租房屋，供作刮刮樂詐財總部及接聽電話外，並受林
    尚宏指示，在台灣地區替該詐欺集團領款，每月領5 萬元薪
    資，若有外出提款，每日另加2 千元車資。渠等之詐騙方式
    為預先由楊永芳取得如附表一所示金融機構人頭帳戶，又向
    電信公司申請如附表一所示電話，作為與被害人聯絡之用，
    再將上述電話設定轉接至多線行動電話，而後在大陸地區廈
    門市太平洋大樓及國聯大樓內租屋接聽電話，並留下被害人
    資料，及告知匯款等事宜；另由林尚宏於89年間起，負責在
    台灣各地寄發刮刮樂廣告紙予不特定人，每張刮刮樂廣告均
    可刮中獎金16萬元至60萬元不等，而被害人刮中彩金後打電
    話向該等集團查詢時，渠等均以「主任」或「專員」職務自
    稱，並向被害人詐稱：依稅法規定中獎需先繳交百分之15稅
    金，始能領取彩金，俟被害人依約匯款，渠等再以「經理」
    、「副理」、「律師」、「會計師」、「見證人」等為名，
    向被害人詐稱：被害人非該等集團會員，需先繳交會員費、
    保證金等，始能領取彩金，待被害人依約匯款，渠等即寄發
    傳訊王股票機，以取信被害人，惟又詐稱：公司幫被害人簽
    注六合彩已中獎，需再匯入簽注金及各項佣金始得領取彩金
    ，而使附表二所示被害人Ａ○○等人陷於錯誤，分別匯入如
    附表二所示款項；被害人匯入之款項，再由丑○○、黃琪琳
    、蔡文彬等人負責自各金融機構提款機提領現金，轉交楊永
    芳處理。其中於89年11月初在台中市○○○○路807 巷36號
    3 樓，由楊永芳、林尚宏、丑○○、陳國勳等4 人共同清點
    大型金庫內之詐欺所得贓款，即有現金4000餘萬元，共分成
    12份，劉仁貴3 份、楊永芳2 份、林尚宏1.5 份、丑○○及
    陳國勳夫妻共1.5 份、現場接聽電話人員4 份。計渠等以此
    方式牟利，經營至90年5 月28日止，共計向附表二所示被害
    人詐得共6994萬0077元。渠等均恃此維生，以為常業。嗣於
    90年5 月28日，經臺灣臺中地方法院檢察署檢察官指揮警方
    搜索如附表三所示處所，扣得附表三所示等物，始悉上情。
二、案經臺中縣警察局報請臺灣臺中地方法院檢察署檢察官偵查
    起訴。
    理  由
一、訊據被告丑○○於本院坦承上揭事實不諱，核與共同正犯林
    尚宏、陳世昌、陳汝娟、賴明成、呂振昌、施信谷及黃志銘
    分別於警詢及檢察官訊問時供述情節大致相符，並據附表二
    所示被害人於警詢指訴綦詳，復有扣案如附表三所示等物可
    證，足認被告自白與事實相符，應可採信。又按刑法上所謂
    常業，指反覆以同種類行為為目的之社會活動之職業性犯罪
    而言，至於犯罪所得之多寡，是否恃此犯罪為唯一之謀生職
    業，則非所問，縱令兼有其他職業，仍無礙於該常業犯罪之
    成立；且常業犯既係賴某種犯罪為生，當然屬非法營業，縱
    令其營業可能隨時因遭取締或查獲而停業，不能視為正業，
    自不能因此即認其非常業犯。最高法院85年度台上字第510
    號判例可資參照。查被告與共同正犯劉仁貴、楊永芳、陳國
    勳、陳其憲、劉宏志、蔡文祥、戴瑋谷、蔡鴻慶、陳世明、
    曾櫻琳、簡慧琪、林尚宏、黃志銘、陳世昌、賴明成、施信
    谷、呂振昌、黃琪琳、蔡文彬及陳汝娟等人，共組詐騙集團
    ，先在全省各地承租房屋，作為設置固網專線機房，再申請
    多支專線電話，以寄發刮刮樂海報，向不特定人詐騙錢財，
    復設置大型金庫保管贓款，分工精密，各司其職，其中被告
    與楊國勳分別負責擔任車手及記帳角色，得直接接觸及保管
    贓款，亦屬集團重要份子，另所詐得款項高達6994萬0077元
    ，其中就4000餘萬元贓款部分，尚分成12份，被告與陳國勳
    共享1.5 份，所得款項甚高，足見，被告有反覆以詐欺取財
    營生之犯意，為常業犯，堪可認定。綜上，本件事證明確，
    被告犯行，堪以認定。
二、查被告行為後，刑法於94年1 月7 日修正，於94年2 月2 日
    公布，於95年7 月1 日施行。按行為後法律有變更者，適用
    行為時之法律，但行為後之法律有利於行為人者，適用最有
    利於行為人之法律，刑法第二條第一項定有明文。又比較新
    舊法時，應就罪刑有關之共犯、未遂犯、想像競合犯、牽連
    犯、連續犯、結合犯，以及累犯加重、自首減輕暨其他法定
    加減原因（如身分加減）與加減例等一切情形，綜其全部罪
    刑之結果而為比較。最高法院九十五年度第八次刑事庭會議
    決議可資參照。關於被告犯行新舊法比較部分，詳如附表六
    所示，經整體比較後，以修正前刑法規定，有利於被告，應
    整體適用修正前刑法規定。核被告所為，係犯修正前刑法第
    340 條之常業詐欺罪。被告與林尚宏、賴明成、蔡文彬、黃
    志銘、呂振昌、黃琪琳、陳汝娟、陳世昌、施信谷、簡慧琪
    、曾櫻琳、劉仁貴、楊永芳、陳國勳、陳其憲、劉宏志、蔡
    文祥、戴瑋谷、蔡鴻慶、陳世明等人間，有犯意聯絡與行為
    分擔，應依修正前刑法第28條規定，論以共同正犯。爰審酌
    被告與上開人等，共組結構龐大之犯罪集團，以詐欺方法，
    迅速致富，手段惡劣，嚴重敗壞社會風氣，且被害人數眾多
    ，地區遍及全省，金額高達數千萬元，危害甚大，及其於集
    團中之角色，係屬提款車手，屬於犯罪結構中之末端，但卻
    是與主謀相當親近，否則當無可能接觸及保管贓款，此據陳
    世昌於90年6 月5 日警詢供稱：由楊永芳負責教唆丑○○負
    責提款、陳國勳負責記帳，再由丑○○教唆同夥去提領，所
    得贓款再由丑○○交給楊永芳保管等語甚詳。此外，於89年
    11月初在台中市○○○○路807 巷36號3 樓之朋分贓款行為
    中，被告丑○○與陳國勳夫妻共可分得1.5 份，與林尚宏所
    分得份數相同，並遠高於接聽電話人員，但低於劉仁貴及楊
    永芳，自贓款分配比例中，可見被告丑○○在犯罪集團中之
    地位不低，暨犯後經本院於91年12月27日通緝，迄96年12月
    27日始緝獲，到案後坦承犯行等一切情狀，量處如主文所示
    之刑。扣案如附表三編號一至三二號所示等物，應依修正前
    刑法第38條第1 項第2 款規定，宣告沒收，理由詳如附表三
    編號一至三二備註欄所載。另扣案如附表三編號三三至五八
    ，不另宣告沒收，理由詳如附表三編號三三至五八備註欄所
    載，資不贅述。至於被告上開犯行固於96年4 月24日前所犯
    ，但其所犯修正前刑法第340 條常業詐欺取財罪，屬中華民
    國九十六年罪犯減刑條例第3 條第1 項第16款之罪，復經宣
    告逾有期徒刑1 年6 月，自不得依法減刑，併此說明。
據上論斷，應依刑事訴訟法第273 條之1 第1 項、第284 條之1
、第299 條第1 項前段，刑法第2 條第1 項前段、修正前刑法第
28條、第340 條、第38條第1 項第2 款，罰金罰鍰提高標準條例
第1 條前段，判決如主文。
本案經檢察官黃○○到庭執行職務
中    華    民    國    97    年    1     月    31    日
                  刑事第十六庭  法  官  柯志民
上正本證明與原本無異。
如不服本判決，應於收受送達後10日內向本院提出上訴書狀（應
敘述具體理由並附繕本）。
上訴書狀如未敘述理由，應於上訴期間屆滿後20日內補提理由書
於本院。
                                書記官  賴亮蓉
中    華    民    國    97    年    1     月    31    日
附表一：
┌──┬────────┬────────┬──────┬──────────────────────┐
│    │                │                │            │    郵   局   匯   款   人   頭   帳   戶   │
│編號│ 詐  騙  期  間 │  詐騙集團名稱  │刊登聯絡電話├───┬───────┬──────────┤
│    │                │                │            │受款人│ 受 款 局 號  │ 受   款   帳   號  │
├──┼────────┼────────┼──────┼───┼───────┼──────────┤
│一  │八九年八月迄至  │寶源投資管理    │000-000000  │呂證  │000000-0      │000000-0            │
│    │八九年十月間    │（香港）有限公司│000-000000  ├───┼───────┼──────────┤
│    │                │                │00-0000000  │李坤和│000000-0      │000000-0            │
│    │                │                │00-0000000  ├───┼───────┼──────────┤
│    │                │                │00-0000000  │林聖博│000000-0      │000000-0            │
│    │                │                │            ├───┼───────┼──────────┤
│    │                │                │            │殷泰平│000000-0      │000000-0            │
│    │                │                │            ├───┼───────┼──────────┤
│    │                │                │            │張文龍│000000-0      │000000-0            │
│    │                │                │            ├───┼───────┼──────────┤
│    │                │                │            │黃志成│000000-0      │000000-0            │
│    │                │                │            ├───┼───────┼──────────┤
│    │                │                │            │謝佳霖│000000-0      │000000-0            │
│    │                │                │            ├───┼───────┼──────────┤
│    │                │                │            │蘇太作│000000-0      │000000-0            │
│    │                │                │            ├───┼───────┼──────────┤
│    │                │                │            │蘇家聖│000000-0      │000000-0            │
├──┼────────┼────────┼──────┼───┼───────┼──────────┤
│二  │八九年十一月迄至│羅德利國際      │000-000000  │林慶明│000000-0      │000000-0            │
│    │九十年一月間    │                │00-00000000 ├───┼───────┼──────────┤
│    │                │                │00-00000000 │張立國│000000-0      │000000-0            │
│    │                │                │            ├───┼───────┼──────────┤
│    │                │                │            │陳金鳳│000000-0      │000000-0            │
│    │                │                │            ├───┼───────┼──────────┤
│    │                │                │            │黃春吉│000000-0      │000000-0            │
│    │                │                │            ├───┼───────┼──────────┤
│    │                │                │            │黃萬珍│000000-0      │000000-0            │
├──┼────────┼────────┼──────┼───┼───────┼──────────┤
│三  │八九年八月迄至  │匯港國際科技    │000-000000  │李孝文│000000-0      │000000-0            │
│    │八九年十月間    │                │000-000000  ├───┼───────┼──────────┤
│    │                │                │00-0000000  │李進發│000000-0      │000000-0            │
│    │                │                │00-0000000  ├───┼───────┼──────────┤
│    │                │                │00-0000000  │高俊雄│000000-0      │000000-0            │
│    │                │                │            ├───┼───────┼──────────┤
│    │                │                │            │許莉娜│000000-0      │000000-0            │
│    │                │                │            ├───┼───────┼──────────┤
│    │                │                │            │陳國重│000000-0      │000000-0            │
│    │                │                │            ├───┼───────┼──────────┤
│    │                │                │            │曾慶文│000000-0      │000000-0            │
│    │                │                │            ├───┼───────┼──────────┤
│    │                │                │            │楊漢宗│000000-0      │000000-0            │
│    │                │                │            ├───┼───────┼──────────┤
│    │                │                │            │楊適華│000000-0      │000000-0            │
│    │                │                │            ├───┼───────┴──────────┤
│    │                │                │            │鄭志強│000000000000(誠泰銀行城內分行)      │
│    │                │                │            ├───┼───────┬──────────┤
│    │                │                │            │鄭啟宏│000000-0      │000000-0            │
│    │                │                │            ├───┼───────┼──────────┤
│    │                │                │            │賴新錢│000000-0      │000000-0            │
│    │                │                │            ├───┼───────┼──────────┤
│    │                │                │            │謝永芳│000000-0      │000000-0            │
├──┼────────┼────────┼──────┼───┼───────┼──────────┤
│四  │九十年三月迄至  │佳信科技投資機構│000-000000  │王茂笙│000000-0      │000000-0            │
│    │九十年五月間    │                │00-0000000  ├───┼───────┴──────────┤
│    │                │                │00-0000000  │李志峰│00000000000(第一商業銀行台中分行)   │
│    │                │                │00-0000000  ├───┼───────┬──────────┤
│    │                │                │            │張順添│000000-0      │000000-0            │
│    │                │                │            ├───┼───────┼──────────┤
│    │                │                │            │曾湘莙│000000-0      │000000-0            │
│    │                │                │            ├───┼───────┼──────────┤
│    │                │                │            │黃嘉明│000000-0      │000000-0            │
│    │                │                │            ├───┼───────┼──────────┤
│    │                │                │            │黃鏞霖│000000-0      │00000-00            │
│    │                │                │            ├───┼───────┴──────────┤
│    │                │                │            │劉祥喜│00000000000(第一商業銀行東勢分行)   │
│    │                │                │            ├───┼───────┬──────────┤
│    │                │                │            │蔡啟中│000000-0      │000000-0            │
│    │                │                │            ├───┼───────┼──────────┤
│    │                │                │            │鄭金水│000000-0      │000000-0            │
│    │                │                │            ├───┼───────┴──────────┤
│    │                │                │            │謝石硯│00000000000(第一商業銀行北台中分行) │
├──┼────────┼────────┼──────┼───┼───────┬──────────┤
│五  │八九年四月迄至  │德寶科技公司    │000-000000  │王如玉│000000-0      │000000-0            │
│    │八九年八月間    │                │000-000000  ├───┼───────┼──────────┤
│    │                │                │00-0000000  │古玉山│000000-0      │000000-0            │
│    │                │                │00-0000000  ├───┼───────┼──────────┤
│    │                │                │00-0000000  │李孝文│000000-0000   │000000-0            │
│    │                │                │            ├───┼───────┼──────────┤
│    │                │                │            │李進發│000000-0      │000000-0            │
│    │                │                │            ├───┼───────┼──────────┤
│    │                │                │            │林朝鵬│000000-0      │000000-0            │
│    │                │                │            ├───┼───────┼──────────┤
│    │                │                │            │楊適華│000000-0      │000000-0            │
├──┼────────┼────────┼──────┼───┼───────┼──────────┤
│六  │八九年三月迄至  │英皇集團        │000-000000  │王大豪│000000-0      │000000-0            │
│    │八九年十月間    │                │000-000000  ├───┼───────┼──────────┤
│    │                │                │00-0000000  │王英斐│000000-0      │000000-0            │
│    │                │                │00-0000000  ├───┼───────┼──────────┤
│    │                │                │00-0000000  │何旻華│000000-0      │000000-0            │
│    │                │                │000-000000  ├───┼───────┼──────────┤
│    │                │                │000-000000  │李文彰│000000-0      │000000-0            │
│    │                │                │000-000000  ├───┼───────┼──────────┤
│    │                │                │00-0000000  │李宗倫│000000-0      │000000-0            │
│    │                │                │            ├───┼───────┼──────────┤
│    │                │                │            │李家慧│000000-0      │000000-0            │
│    │                │                │            ├───┼───────┼──────────┤
│    │                │                │            │周振裕│000000-0      │000000-0            │
│    │                │                │            ├───┼───────┼──────────┤
│    │                │                │            │周雯蓉│000000-0      │000000-0            │
│    │                │                │            ├───┼───────┼──────────┤
│    │                │                │            │林建明│000000-0      │000000-0            │
│    │                │                │            ├───┼───────┼──────────┤
│    │                │                │            │林淑麗│000000-0      │000000-0            │
│    │                │                │            ├───┼───────┼──────────┤
│    │                │                │            │翁珮綺│000000-0      │000000-0            │
│    │                │                │            ├───┼───────┼──────────┤
│    │                │                │            │張文東│000000-0      │000000-0            │
│    │                │                │            ├───┼───────┼──────────┤
│    │                │                │            │張國源│000000-0      │000000-0            │
│    │                │                │            ├───┼───────┼──────────┤
│    │                │                │            │張雅慧│000000-0      │000000-0            │
│    │                │                │            ├───┼───────┼──────────┤
│    │                │                │            │莊仲賢│000000-0      │000000-0            │
│    │                │                │            ├───┼───────┼──────────┤
│    │                │                │            │郭仁和│000000-0      │000000-0            │
│    │                │                │            ├───┼───────┼──────────┤
│    │                │                │            │郭宗憲│000000-0      │000000-0            │
│    │                │                │            ├───┼───────┼──────────┤
│    │                │                │            │陳志泉│000000-0      │000000-0            │
│    │                │                │            ├───┼───────┼──────────┤
│    │                │                │            │陳素玉│000000-0      │000000-0            │
│    │                │                │            ├───┼───────┼──────────┤
│    │                │                │            │馮輝石│000000-0      │000000-0            │
│    │                │                │            ├───┼───────┼──────────┤
│    │                │                │            │黃雅芳│000000-0      │000000-0            │
│    │                │                │            ├───┼───────┼──────────┤
│    │                │                │            │楊國梁│000000-0      │000000-0            │
│    │                │                │            ├───┼───────┼──────────┤
│    │                │                │            │楊適華│000000-0      │000000-0            │
│    │                │                │            ├───┼───────┼──────────┤
│    │                │                │            │葉玉琴│000000-0      │011941              │
│    │                │                │            ├───┼───────┼──────────┤
│    │                │                │            │蔡昀泰│000000-0      │000000-0            │
│    │                │                │            ├───┼───────┼──────────┤
│    │                │                │            │賴水吉│000000-0      │000000-0            │
│    │                │                │            ├───┼───────┼──────────┤
│    │                │                │            │戴維倫│000000-0      │000000-0            │
│    │                │                │            ├───┼───────┼──────────┤
│    │                │                │            │謝昭明│000000-0      │000000-0            │
│    │                │                │            ├───┼───────┼──────────┤
│    │                │                │            │簡秀隆│000000-0      │000000-0            │
│    │                │                │            ├───┼───────┼──────────┤
│    │                │                │            │簡秀鈴│000000-0      │000000-0            │
├──┼────────┼────────┼──────┼───┼───────┼──────────┤
│七  │八九年六月迄至  │匯漢實業        │000-000000  │李孝文│000000-0      │000000-0            │
│    │八九年八月間    │                │000-000000  ├───┼───────┼──────────┤
│    │                │                │00-0000000  │李進發│000000-0      │000000-0            │
│    │                │                │00-0000000  ├───┼───────┼──────────┤
│    │                │                │00-0000000  │謝永忠│000000-0      │000000-0            │
├──┼────────┼────────┼──────┼───┼───────┼──────────┤
│八  │八九年八月迄至  │鴻記國際控股公司│000-000000  │由東合│000000-0      │000000-0            │
│    │八九年十月間    │（鴻記國際科技公│000-000000  ├───┼───────┼──────────┤
│    │                │司）            │00-0000000  │刑文喜│000000-0      │000000-0            │
│    │                │                │00-0000000  ├───┼───────┼──────────┤
│    │                │                │00-0000000  │吳榮輝│000000-0      │000000-0            │
│    │                │                │            ├───┼───────┴──────────┤
│    │                │                │            │林玉菁│000000000000(誠泰銀行城內分行)      │
│    │                │                │            ├───┼───────┬──────────┤
│    │                │                │            │林建明│000000-0      │000000-0            │
│    │                │                │            ├───┼───────┼──────────┤
│    │                │                │            │林逸群│000000-0      │000000-0            │
│    │                │                │            ├───┼───────┼──────────┤
│    │                │                │            │林慶銘│000000-0      │000000-0            │
│    │                │                │            ├───┼───────┼──────────┤
│    │                │                │            │郭汝品│000000-0      │000000-0            │
│    │                │                │            ├───┼───────┼──────────┤
│    │                │                │            │曾喜雲│000000-0      │000000-0            │
│    │                │                │            ├───┼───────┼──────────┤
│    │                │                │            │葉雲兆│000000-0      │000000-0            │
│    │                │                │            ├───┼───────┼──────────┤
│    │                │                │            │潘志強│000000-0      │000000-0            │
│    │                │                │            ├───┼───────┴──────────┤
│    │                │                │            │鄭志強│000000000000(誠泰銀行城內分行)      │
│    │                │                │            ├───┼───────┬──────────┤
│    │                │                │            │燕南香│000000-0      │000000-0            │
│    │                │                │            ├───┼───────┼──────────┤
│    │                │                │            │蘇太作│000000-0      │000000-0            │
├──┼────────┼────────┼──────┼───┼───────┼──────────┤
│九  │八九年八月迄至  │宏圖國際控股公司│000-000000  │王英斐│000000-0      │0000000-0           │
│    │八九年十月間    │                │000-000000  ├───┼───────┼──────────┤
│    │                │                │00-0000000  │李家慧│000000-0      │000000-0            │
│    │                │                │00-0000000  ├───┼───────┼──────────┤
│    │                │                │00-0000000  │李進益│000000-0      │000000-0            │
│    │                │                │            ├───┼───────┼──────────┤
│    │                │                │            │林明德│000000-0      │000000-0            │
│    │                │                │            ├───┼───────┼──────────┤
│    │                │                │            │林建明│000000-0      │000000-0            │
│    │                │                │            ├───┼───────┼──────────┤
│    │                │                │            │張文龍│000000-0      │000000-0            │
│    │                │                │            ├───┼───────┼──────────┤
│    │                │                │            │張有勝│000000-0      │0000000-0           │
│    │                │                │            ├───┼───────┼──────────┤
│    │                │                │            │莊仲賢│000000-0      │000000-0            │
│    │                │                │            ├───┼───────┼──────────┤
│    │                │                │            │黃進發│000000-0      │000000-0            │
├──┼────────┼────────┼──────┼───┼───────┼──────────┤
│十  │八九年六月迄至  │恆利國際科技公司│000-000000  │王小梅│00000-1       │000000-0            │
│    │八九年八月間    │                │000-000000  ├───┼───────┼──────────┤
│    │                │                │00-0000000  │吳勝全│000000-0      │000000-0            │
│    │                │                │00-0000000  ├───┼───────┼──────────┤
│    │                │                │00-0000000  │呂榮貴│000000-0      │000000-0            │
│    │                │                │            ├───┼───────┼──────────┤
│    │                │                │            │李奇芳│000000-0      │000000-0            │
│    │                │                │            ├───┼───────┼──────────┤
│    │                │                │            │李淑雯│000000-0      │000000-0            │
│    │                │                │            ├───┼───────┼──────────┤
│    │                │                │            │林上利│000000-0      │000000-0            │
│    │                │                │            ├───┼───────┼──────────┤
│    │                │                │            │邱雅文│000000-0      │000000-0            │
│    │                │                │            ├───┼───────┼──────────┤
│    │                │                │            │范美雲│000000-0      │000000-0            │
│    │                │                │            ├───┼───────┼──────────┤
│    │                │                │            │陳小燕│000000-0      │000000-0            │
│    │                │                │            ├───┼───────┼──────────┤
│    │                │                │            │陳金鳳│000000-0      │000000-0            │
│    │                │                │            ├───┼───────┼──────────┤
│    │                │                │            │陸國光│000000-0      │000000-0            │
│    │                │                │            ├───┼───────┼──────────┤
│    │                │                │            │楊建仁│00000-1       │000000-0            │
│    │                │                │            ├───┼───────┼──────────┤
│    │                │                │            │楊福生│000000-0      │000000-0            │
│    │                │                │            ├───┼───────┼──────────┤
│    │                │                │            │楊適華│000000-0      │000000-0            │
│    │                │                │            ├───┼───────┼──────────┤
│    │                │                │            │蘇家聖│000000-0      │000000-0            │
├──┼────────┼────────┼──────┼───┼───────┼──────────┤
│十一│八九年十月迄至  │中遠國際控股有限│000-000000  │      │              │                    │
│    │八九年十月底    │公司            │000-000000  │      │              │                    │
│    │                │                │00-0000000  │葉雲兆│000000-0      │000000-0            │
│    │                │                │00-0000000  │      │              │                    │
│    │                │                │00-0000000  │      │              │                    │
├──┼────────┼────────┼──────┼───┼───────┼──────────┤
│十二│八九年四月迄至  │夏普科技公司    │000-000000  │      │              │                    │
│    │八九年十月底    │                │000-000000  │      │              │                    │
│    │                │                │00-0000000  │      │              │                    │
│    │                │                │00-0000000  │      │              │                    │
│    │                │                │00-0000000  │      │              │                    │
├──┼────────┼────────┼──────┼───┼───────┼──────────┤
│十三│八八年十二月迄至│寶福國際信託財團│00-0000000  │      │              │                    │
│    │八九年一月底    │公司            │00-0000000  │      │              │                    │
│    │                │                │00-0000000  │      │              │                    │
│    │                │                │00-0000000  │      │              │                    │
│    │                │                │00-0000000  │      │              │                    │
│    │                │                │00-0000000  │      │              │                    │
│    │                │                │00-0000000  │      │              │                    │
│    │                │                │00-00000000 │      │              │                    │
└──┴────────┴────────┴──────┴───┴───────┴──────────┘
附表二：
┌──┬────┬────────────┬───────┬──────────┬──────────┐
│編號│被 害 人│犯      罪      時    間│詐  欺  金  額│ 檢   附   證   物  │備                考│
│    │        │                        │（新台幣：元）│                    │                    │
├──┼────┼────────────┼───────┼──────────┼──────────┤
│一  │Ａ○○  │八十九年八月十日起至    │80000         │匯款收據一張        │宏圖國際控股        │
│    │        │八十九年八月十日止      │              │                    │                    │
├──┼────┼────────────┼───────┼──────────┼──────────┤
│二  │ｃ○○  │八十九年九月一日起至    │30000         │匯款收據一張        │宏圖國際控股        │
│    │        │八十九年九月二日止      │              │                    │                    │
├──┼────┼────────────┼───────┼──────────┼──────────┤
│三  │劉宜艷  │八十九年八月中旬起至    │372400        │匯款收據一張        │宏圖國際控股        │
│    │        │八十九年八月底止        │              │                    │                    │
├──┼────┼────────────┼───────┼──────────┼──────────┤
│四  │ｅ○○  │八十九年九月一日起至    │70000         │匯款收據一張        │宏圖國際控股        │
│    │        │八十九年九月二日止      │              │                    │                    │
├──┼────┼────────────┼───────┼──────────┼──────────┤
│五  │宇○○  │八十九年八月十七日起至  │30000         │匯款收據一張        │宏圖國際控股        │
│    │        │八十九年八月十七日止    │              │                    │                    │
├──┼────┼────────────┼───────┼──────────┼──────────┤
│六  │Ｒ○○  │八十九年八月八日起至    │0000000       │匯款收據六張        │宏圖國際控股        │
│    │        │八十九年八月十六日止    │              │                    │                    │
├──┼────┼────────────┼───────┼──────────┼──────────┤
│七  │Ｚ○○  │八十九年八月二十九日起至│40000         │匯款收據一張        │宏圖國際控股        │
│    │        │八十九年八月二十九日止  │              │                    │                    │
├──┼────┼────────────┼───────┼──────────┼──────────┤
│八  │ｂ  ○  │九十年三月十二日起      │0000000       │匯款收據七張        │佳信科技投資機構    │
│    │        │九十年三月十九日止      │              │                    │                    │
├──┼────┼────────────┼───────┼──────────┼──────────┤
│九  │甲○○  │九十年三月二十二日起至  │0000000       │匯款收據八張        │佳信科技投資機構    │
│    │        │九十年三月二十七日止    │              │                    │                    │
├──┼────┼────────────┼───────┼──────────┼──────────┤
│十  │申○○  │九十年三月十九日起至    │395200        │匯款收據四張        │佳信科技投資機構    │
│    │        │九十年三月二十二日止    │              │                    │                    │
├──┼────┼────────────┼───────┼──────────┼──────────┤
│十一│酉○○  │八十九年六月五日起至    │250000        │匯款收據二張        │恆利國際科技公司    │
│    │        │八十九年六月七日止      │              │                    │                    │
├──┼────┼────────────┼───────┼──────────┼──────────┤
│十二│Ｘ○○  │八十九年六月五日起至    │250000        │匯款收據一張、      │恆利國際科技公司    │
│    │        │八十九年六月七日止      │              │存款明細表          │                    │
├──┼────┼────────────┼───────┼──────────┼──────────┤
│十三│ｏ○○  │八十九年七月二十五日起至│548260        │匯款收據四張        │恆利國際科技公司    │
│    │        │八十九年七月二十七日止  │              │                    │                    │
├──┼────┼────────────┼───────┼──────────┼──────────┤
│十四│Ｋ○○  │八十九年五月十一日起至  │170800        │匯款收據二張        │恆利國際科技公司    │
│    │        │八十九年五月十一日止    │              │                    │                    │
├──┼────┼────────────┼───────┼──────────┼──────────┤
│十五│ｐ○○○│八十九年五月九日起至    │0000000       │匯款收據六張        │恆利國際科技公司    │
│    │        │八十九年五月十二日止    │              │                    │                    │
├──┼────┼────────────┼───────┼──────────┼──────────┤
│十六│Ｗ○○  │八十九年五月十日起至    │0000000       │匯款收據九張        │恆利國際科技公司    │
│    │        │八十九年五月十五日止    │              │                    │                    │
├──┼────┼────────────┼───────┼──────────┼──────────┤
│十七│丁○○  │八十九年五月三日起至    │170000        │匯款收據二張        │恆利國際科技公司    │
│    │        │八十九年五月四日止      │              │                    │                    │
├──┼────┼────────────┼───────┼──────────┼──────────┤
│十八│宙○○  │八十九年五月十日起至    │240500        │儲戶交易明細表二張  │恆利國際科技公司    │
│    │        │八十九年五月十日止      │              │                    │                    │
├──┼────┼────────────┼───────┼──────────┼──────────┤
│十九│天○○  │八十九年七月二十日起至  │0000000       │匯款收據三張        │恆利國際科技公司    │
│    │        │八十九年七月二十日止    │              │                    │                    │
├──┼────┼────────────┼───────┼──────────┼──────────┤
│二十│丙○○  │八十九年七月七日起至    │30000         │匯款收據二張        │恆利國際科技公司    │
│    │        │八十九年七月二十五日止  │              │                    │                    │
├──┼────┼────────────┼───────┼──────────┼──────────┤
│二一│Ｙ○○  │八十九年四月五日起至    │87000         │匯款收據一張        │恆利國際科技公司    │
│    │        │八十九年四月十三日止    │              │                    │                    │
├──┼────┼────────────┼───────┼──────────┼──────────┤
│二二│ｍ○○  │八十九年六月二十日起至  │250000        │匯款收據四張        │恆利國際科技公司    │
│    │        │八十九年六月二十三日止  │              │                    │                    │
├──┼────┼────────────┼───────┼──────────┼──────────┤
│二三│Ｐ○○  │八十九年五月十七日起至  │0000000       │匯款單二張          │恆利國際科技公司    │
│    │        │八十九年五月十九日止    │              │                    │                    │
├──┼────┼────────────┼───────┼──────────┼──────────┤
│二四│辛○○  │八十九年十月二十三日起至│0000000       │匯款收據十張        │英皇集團            │
│    │        │八十九年十一月二十日止  │              │                    │                    │
├──┼────┼────────────┼───────┼──────────┼──────────┤
│二五│戊○○  │八十九年三月十七日起至  │0000000       │匯款收據二十九張    │英皇集團            │
│    │        │八十九年四月六日止      │              │                    │                    │
├──┼────┼────────────┼───────┼──────────┼──────────┤
│二六│亥○○  │八十九年四月十日起至    │0000000       │匯款收據六張        │英皇集團            │
│    │        │八十九年四月十一日止    │              │                    │                    │
├──┼────┼────────────┼───────┼──────────┼──────────┤
│二七│Ｌ○○  │八十九年四月五日起至    │87000         │匯款收據一張        │英皇集團            │
│    │        │八十九年四月十日止      │              │                    │                    │
├──┼────┼────────────┼───────┼──────────┼──────────┤
│二八│ｎ○○  │八十九年四月五日起至    │87000         │匯款收據一張        │英皇集團            │
│    │        │八十九年四月十日止      │              │                    │                    │
├──┼────┼────────────┼───────┼──────────┼──────────┤
│二九│Ｈ○○  │八十九年八月三十日起至  │428720        │匯款收據四張        │匯港國際科技        │
│    │        │八十九年九月四日止      │              │                    │                    │
├──┼────┼────────────┼───────┼──────────┼──────────┤
│三十│Ｎ○○  │八十九年六月十三日起至  │620000        │匯款收據九張        │匯港國際科技        │
│    │        │八十九年六月十五日止    │              │                    │                    │
├──┼────┼────────────┼───────┼──────────┼──────────┤
│三一│Ｅ○○  │八十九年七月三十日起至  │363000        │匯款收據六張        │匯港國際科技        │
│    │        │八十九年八月十六日止    │              │                    │                    │
├──┼────┼────────────┼───────┼──────────┼──────────┤
│三二│Ｖ○○  │八十九年八月二十九日起至│110000        │匯款收據二張        │匯港國際科技        │
│    │        │八十九年八月二十九日止  │              │                    │                    │
├──┼────┼────────────┼───────┼──────────┼──────────┤
│三三│午○○  │八十九年八月三日起至    │80000         │匯款收據一張        │匯港國際科技        │
│    │        │八十九年八月四日止      │              │                    │                    │
├──┼────┼────────────┼───────┼──────────┼──────────┤
│三四│Ｊ○○  │八十九年八月十五日起至  │0000000       │匯款收據八張        │匯港國際科技        │
│    │        │八十九年九月七日止      │              │                    │                    │
├──┼────┼────────────┼───────┼──────────┼──────────┤
│三五│戌○○  │八十九年八月二十日起至  │20000         │無                  │匯港國際科技        │
│    │        │八十九年八月二十五日止  │              │                    │                    │
├──┼────┼────────────┼───────┼──────────┼──────────┤
│三六│地○○  │八十九年七月十五日起至  │170000        │匯款收據二張        │匯港國際科技        │
│    │        │八十九年八月二十日止    │              │                    │                    │
├──┼────┼────────────┼───────┼──────────┼──────────┤
│三七│林美月  │八十九年七月十九日起至  │170000        │無                  │匯港國際科技        │
│    │        │八十九年七月十九日止    │              │                    │                    │
├──┼────┼────────────┼───────┼──────────┼──────────┤
│三八│Ｆ○○  │八十九年六月七日起至    │470000        │匯款收據九張        │德寶科技集團        │
│    │        │八十九年六月十二日止    │              │                    │                    │
├──┼────┼────────────┼───────┼──────────┼──────────┤
│三九│ａ○○  │八十九年八月四日起至    │70000         │匯款收據一張        │鴻記國際控股公司    │
│    │        │八十九年八月四日止      │              │                    │                    │
├──┼────┼────────────┼───────┼──────────┼──────────┤
│四十│Ｉ○○  │八十九年九月一日起至    │80000         │匯款收據二張        │鴻記國際控股公司    │
│    │        │八十九年九月二日止      │              │                    │                    │
├──┼────┼────────────┼───────┼──────────┼──────────┤
│四一│ｑ○○  │八十九年五月間起至      │0000000       │無                  │鴻記國際控股公司    │
│    │        │八十九年六月間止        │              │                    │                    │
├──┼────┼────────────┼───────┼──────────┼──────────┤
│四二│Ｓ○○  │八十九年八月十九日起至  │408000        │匯款收據三張        │鴻記國際控股公司    │
│    │        │八十九年九月五日止      │              │                    │                    │
├──┼────┼────────────┼───────┼──────────┼──────────┤
│四三│己○○  │八十九年八月七日起至    │118000        │匯款收據三張        │鴻記國際控股公司    │
│    │        │八十九年九月二十一日止  │              │                    │                    │
├──┼────┼────────────┼───────┼──────────┼──────────┤
│四四│ｆ○○  │八十九年八月三十日起至  │992980        │匯款收據四張        │鴻記國際控股公司    │
│    │        │八十九年九月六日止      │              │                    │                    │
├──┼────┼────────────┼───────┼──────────┼──────────┤
│四五│卯○○  │八十九年九月一日起至    │400000        │匯款收據二張、遺失二│鴻記國際控股公司    │
│    │        │八十九年九月六日止      │              │張                  │                    │
├──┼────┼────────────┼───────┼──────────┼──────────┤
│四六│子○○  │八十九年九月十二日起至  │672000        │匯款收據三張        │鴻記國際控股公司    │
│    │        │八十九年九月十五日止    │              │                    │                    │
├──┼────┼────────────┼───────┼──────────┼──────────┤
│四七│Ｄ○○  │八十九年八月十四日起至  │80000         │匯款收據一張        │鴻記國際控股公司    │
│    │        │八十九年八月十四日止    │              │                    │                    │
├──┼────┼────────────┼───────┼──────────┼──────────┤
│四八│寅○○  │八十九年九月一日起至    │496000        │匯款收據六張        │鴻記國際控股公司    │
│    │        │八十九年九月八日止      │              │                    │                    │
├──┼────┼────────────┼───────┼──────────┼──────────┤
│四九│Ｑ○○  │八十九年九月十日起至    │80000         │匯款收據一張        │鴻記國際控股公司    │
│    │        │八十九年九月二十日止    │              │                    │                    │
├──┼────┼────────────┼───────┼──────────┼──────────┤
│五十│蘇春潘  │八十九年九月十一日起至  │80000         │匯款收據三張        │鴻記國際控股公司    │
│    │        │八十九年九月二十一日止  │              │                    │                    │
├──┼────┼────────────┼───────┼──────────┼──────────┤
│五一│Ｃ○○  │八十九年八月十四日起至  │80000         │匯款收據一張        │鴻記國際控股公司    │
│    │        │八十九年九月四日止      │              │                    │                    │
├──┼────┼────────────┼───────┼──────────┼──────────┤
│五二│ｌ○○  │八十九年九月六日起至    │378620        │匯款收據四張        │鴻記國際控股公司    │
│    │        │八十九年九月十一日止    │              │                    │                    │
├──┼────┼────────────┼───────┼──────────┼──────────┤
│五三│玄○○  │八十九年八月五日起至    │80000         │匯款收據一張        │鴻記國際控股公司    │
│    │        │八十九年八月五日止      │              │                    │                    │
├──┼────┼────────────┼───────┼──────────┼──────────┤
│五四│Ｂ○○  │八十九年九月四日起至    │378220        │匯款收據四張        │鴻記國際控股公司    │
│    │        │八十九年九月十三日止    │              │                    │                    │
├──┼────┼────────────┼───────┼──────────┼──────────┤
│五五│乙○○  │八十九年九月二十五日起至│200000        │匯款收據三張        │鴻記國際控股公司    │
│    │        │八十九年九月二十八日止  │              │                    │                    │
├──┼────┼────────────┼───────┼──────────┼──────────┤
│五六│ｇ○○  │八十九年七月二十三日起至│0000000       │匯款收據十四張      │鴻記國際控股公司    │
│    │        │八十九年九月八日止      │              │                    │                    │
├──┼────┼────────────┼───────┼──────────┼──────────┤
│五八│ｉ○○  │八十九年八月九日起至    │40000         │無                  │鴻記國際控股公司    │
│    │        │八十九年八月九日止      │              │                    │                    │
├──┼────┼────────────┼───────┼──────────┼──────────┤
│五九│未○○  │八十九年九月一日起至    │200000        │匯款收據一張        │寶源投資管理有限公司│
│    │        │八十九年九月一日止      │              │                    │                    │
├──┼────┼────────────┼───────┼──────────┼──────────┤
│六十│ｊ○○  │八十九年九月四日起至    │320000        │匯款收據二張        │寶源投資管理有限公司│
│    │        │八十九年九月五日止      │              │                    │                    │
├──┼────┼────────────┼───────┼──────────┼──────────┤
│六一│Ｏ○○  │八十九年九月三十日起至  │10000         │匯款收據一張        │寶源投資管理有限公司│
│    │        │八十九年九月三十日止    │              │                    │                    │
├──┼────┼────────────┼───────┼──────────┼──────────┤
│六二│辰○○  │八十九年九月二十九日起至│800000        │匯款收據一張        │寶源投資管理有限公司│
│    │        │八十九年九月二十九日止  │              │                    │                    │
├──┼────┼────────────┼───────┼──────────┼──────────┤
│六三│Ｕ○○  │八十九年九月三十日起至  │370940        │匯款收據三張        │寶源投資管理有限公司│
│    │        │八十九年十月三日止      │              │                    │                    │
├──┼────┼────────────┼───────┼──────────┼──────────┤
│六四│ｄ○○  │八十九年九月七日起至    │378780        │匯款收據四張        │寶源投資管理有限公司│
│    │        │八十九年九月八日止      │              │                    │                    │
├──┼────┼────────────┼───────┼──────────┼──────────┤
│六五│Ｔ○○  │八十九年八月十四日起至  │0000000       │匯款收據九張        │寶源投資管理有限公司│
│    │        │八十九年九月二十九日止  │              │                    │                    │
├──┼────┼────────────┼───────┼──────────┼──────────┤
│六六│Ｇ○○  │八十九年九月八日起至    │200000        │匯款收據二張        │寶源投資管理有限公司│
│    │        │八十九年九月八日止      │              │                    │                    │
├──┼────┼────────────┼───────┼──────────┼──────────┤
│六七│ｈ○○  │八十九年九月二十日起至  │0000000       │匯款收據九張        │寶源投資管理有限公司│
│    │        │八十九年九月二十八日止  │              │                    │                    │
├──┼────┼────────────┼───────┼──────────┼──────────┤
│六八│ｋ○○  │八十九年八月十七日起至  │80000         │匯款收據一張        │寶源投資管理有限公司│
│    │        │八十九年八月十七日止    │              │                    │                    │
├──┼────┼────────────┼───────┼──────────┼──────────┤
│六九│張琬褕  │八十九年十一月十四日起至│0000000       │匯款收據七張        │羅德利國際          │
│    │        │八十九年十一月十五日止  │              │                    │                    │
├──┼────┼────────────┼───────┼──────────┼──────────┤
│七十│Ｍ○○  │八十九年六月十五日起至  │275000        │匯款收據五張        │匯漢實業            │
│    │        │八十九年六月十九日止    │              │                    │                    │
├──┼────┼────────────┼───────┼──────────┼──────────┤
│七一│壬○○  │八十九年五月二十四日起至│240000        │匯款收據二張        │匯漢實業            │
│    │        │八十九年五月三十一日止  │              │                    │                    │
├──┼────┼────────────┼───────┼──────────┼──────────┤
│七二│庚○○  │八十九年五月底至        │570000        │無                  │匯漢實業            │
│    │        │八十九年六月初止        │              │                    │                    │
├──┼────┼────────────┼───────┼──────────┼──────────┤
│七三│癸○○  │八十九年九月三十日起至  │80000         │匯款收據二張        │中遠國際控股有限公司│
│    │        │八十九年九月三十日止    │              │                    │                    │
├──┼────┼────────────┼───────┼──────────┼──────────┤
│七四│巳○○  │八十九年四月二十六日起至│0000000       │匯款收據二張        │德寶科技公司        │
│    │        │八十九年四月二十八日止  │              │                    │                    │
├──┴────┴────────────┴───────┴──────────┴──────────┤
│共計：被詐騙金額：69,940,077元；匯款收據計270張。                                                   │
└──────────────────────────────────────────────────┘
附表三：扣押物品一覽表
┌───┬───────────────┬───┬──┬─────────────┬───┬───────────────┐
│編  號│  扣   押   物   品   名   稱 │數  量│單位│  查     扣     地     點 │所有人│      備            註        │
├───┼───────────────┼───┼──┼─────────────┼───┼───────────────┤
│一    │電話記事簿2本及電話聯絡紙條1張│二    │ 本 │台中縣沙鹿鎮○○路４２８號│陳世昌│被告陳世昌於警詢供稱：查扣之電│
│      │                              │      │    │１０樓                      │簡慧琪│話聯絡紙條（內容詳警卷影印本）│
│      │                              │      │    │                          │      │，係記載陳國勳、簡慧琪、劉宏志│
│      │                              │      │    │                          │      │、戴瑋谷、陳國洲、丑○○、本人│
│      │                              │      │    │                          │      │、陳其憲之聯絡電話等語。是以，│
│      │                              │      │    │                          │      │左揭物品為共同正犯陳世昌、簡慧│
│      │                              │      │    │                          │      │琪所有，且供本案犯罪相互聯絡所│
│      │                              │      │    │                          │      │用之物，爰依修正前刑法第38條第│
│      │                              │      │    │                          │      │1項 第2 款規定，宣告沒收。    │
├───┼───────────────┼───┼──┼─────────────┼───┼───────────────┤
│二    │NOKIA 行動電話（機身號碼350006│三    │ 支 │彰化縣彰化市○○路４３３巷│蔡文彬│被告蔡文彬於警詢供稱：係楊永芳│
│      │000000000 、000000000000000 。│      │    │６號                      │      │所交付，欲提領款項時，楊永芳會│
│      │門號：0000000000、0000000000號│      │    │                          │      │以電話通知，欲提領款項時，會告│
│      │）                            │      │    │                          │      │知誰的簿子內有多少錢，我再拿提│
├───┼───────────────┼───┼──┼─────────────┼───┤款卡至提款機提領現金等語。是以│
│三    │台灣大哥大補充卡              │十二  │ 張 │彰化縣彰化市○○路４３３巷│蔡文彬│，左揭物品為共同正犯蔡文彬所有│
│      │                              │      │    │６號                      │      │，且供本案犯罪所用之物，爰依修│
├───┼───────────────┼───┼──┼─────────────┼───┤正前刑法第38條第1 項第2 款規定│
│四    │郵局、銀行、金融卡（各金融卡之│七十八│ 張 │彰化縣彰化市○○路４３３巷│蔡文彬│，宣告沒收。                  │
│      │帳號，詳如附表四）            │      │    │６號                      │      │                              │
├───┼───────────────┼───┼──┼─────────────┼───┤                              │
│五    │各人頭帳戶存摺（各各帳戶之戶名│九十二│ 本 │彰化縣彰化市○○路４３３巷│蔡文彬│                              │
│      │及帳號，詳如附表五）          │      │    │６號                      │      │                              │
├───┼───────────────┼───┼──┼─────────────┼───┤                              │
│六    │各人頭帳戶印章                │七十  │ 枚 │彰化縣彰化市○○路４３３巷│蔡文彬│                              │
│      │                              │      │    │６號                      │      │                              │
├───┼───────────────┼───┼──┼─────────────┼───┤                              │
│七    │帳冊                          │一    │ 本 │彰化縣彰化市○○路４３３巷│蔡文彬│                              │
│      │                              │      │    │６號                      │      │                              │
├───┼───────────────┼───┼──┼─────────────┼───┼───────────────┤
│八    │行動電話及門號（0000000000）  │一    │ 支 │台中市○區○○路一段２５２│黃琪琳│被告黃琪琳於警詢供稱：扣案物品│
│      │                              │      │    │號                        │      │均係綽號「天仔」即林尚宏之男子│
│      │                              │      │    │                          │      │所交付給我，他們有在做刮刮樂詐│
│      │                              │      │    │                          │      │騙集團，要我去領錢，大部分都是│
│      │                              │      │    │                          │      │「天仔」與我聯絡等語。是以，左│
│      │                              │      │    │                          │      │揭物品為共同正犯林尚宏、黃琪琳│
│      │                              │      │    │                          │      │所共有，且供本案犯罪所用之物，│
│      │                              │      │    │                          │      │爰依修正前刑法第38條第1 項第2 │
│      │                              │      │    │                          │      │款規定，宣告沒收。            │
├───┼───────────────┼───┼──┼─────────────┼───┼───────────────┤
│九    │行動電話0000000000號申請書    │一    │ 張 │台中市○○區○○路一段２５│黃琪琳│被告黃琪琳於警詢供稱：曾以該電│
│      │                              │      │    │２號                      │      │話與曾櫻琳、賴明成及施信谷等人│
│      │                              │      │    │                          │      │聯絡等語。是以，左揭物品為上開│
│      │                              │      │    │                          │      │共犯所共有，且供本案犯罪相互聯│
│      │                              │      │    │                          │      │絡所用之物，爰依修正前刑法第38│
│      │                              │      │    │                          │      │條第1 項第2 款規定，宣告沒收。│
├───┼───────────────┼───┼──┼─────────────┼───┼───────────────┤
│十    │人頭帳戶記事單（合切結書）    │三    │ 張 │台中市○○區○○路一段２５│黃琪琳│被告黃琪琳於警詢供稱：左揭物品│
│      │                              │      │    │２號                      │      │都是林尚宏交給我的，作為提領詐│
├───┼───────────────┼───┼──┼─────────────┼───┤欺贓款使用等語。是以，左揭物品│
│十一  │各金融機構人頭帳戶存摺（玉山銀│五    │ 本 │台中市○○區○○路一段２５│黃琪琳│為上開共犯所共有，且供本案犯罪│
│      │行，戶名陳志鴻，帳號：00000000│      │    │２號                      │      │所用之物，爰依修正前刑法第38條│
│      │85999） （亞太銀行，戶名陳素娟│      │    │                          │      │第1 項第2 款規定，宣告沒收。  │
│      │，帳號：0000000000000） （郵局│      │    │                          │      │                              │
│      │，戶名：葉冠汝，帳號：00000000│      │    │                          │      │                              │
│      │076315）（郵局，戶名：江美惠，│      │    │                          │      │                              │
│      │帳號：00000000000000）（誠泰銀│      │    │                          │      │                              │
│      │行：戶名：賴弘章，帳號：383500│      │    │                          │      │                              │
│      │506941 ）                     │      │    │                          │      │                              │
├───┼───────────────┼───┼──┼─────────────┼───┤                              │
│十二  │金融卡（玉山銀行提款卡，陳志鴻│二    │ 張 │台中市○○區○○路一段２５│黃琪琳│                              │
│      │，0000000000000） （誠泰銀行提│      │    │２號                      │      │                              │
│      │款卡，賴弘章，000000000000）  │      │    │                          │      │                              │
├───┼───────────────┼───┼──┼─────────────┼───┼───────────────┤
│十三  │筆記本（記錄被害人）          │一    │ 本 │台中市○○區○○路一段２５│黃琪琳│左揭物品係紀錄被害人之相關事項│
│      │                              │      │    │２號                      │      │，屬上開共犯所共有，且供本案犯│
│      │                              │      │    │                          │      │罪所用之物，爰依修正前刑法第38│
│      │                              │      │    │                          │      │條第1 項第2 款規定，宣告沒收。│
├───┼───────────────┼───┼──┼─────────────┼───┼───────────────┤
│十四  │遠傳易通卡晶片序號（王八卡）  │八    │ 本 │台中縣大里市○○路１７０巷│施信谷│被告施信谷於警詢供稱：都是我與│
│      │                              │      │    │號                      │      │我妻子曾櫻琳所使用，我負責接聽│
├───┼───────────────┼───┼──┼─────────────┼───┤電話，我不在或忙的時候，曾櫻琳│
│十五  │NOKIA8250行動電話（含晶片）   │一    │ 支 │台中縣大里市○○路１７０巷│施信谷│會幫我接電話及留下中獎人資料，│
│      │                              │      │    │號                      │      │以便我進行詐騙工作，所申請的電│
├───┼───────────────┼───┼──┼─────────────┼───┤話都是王八卡，沒有經過申請人同│
│十六  │易立信行動電話（含晶片二張）  │一    │ 支 │台中縣大里市○○路１７０巷│曾櫻琳│意。扣案電話都是要做「寶源」詐│
│      │                              │      │    │號                      │      │騙集團時，劉仁貴託我拿去大陸接│
│      │                              │      │    │                          │      │聽電話詐騙財物使用等語。是以，│
│      │                              │      │    │                          │      │左揭物品為共同正犯施信谷、曾櫻│
│      │                              │      │    │                          │      │琳所有，且供本案犯罪所用之物，│
│      │                              │      │    │                          │      │爰依修正前刑法第38條第1 項第2 │
│      │                              │      │    │                          │      │款規定，宣告沒收。            │
├───┼───────────────┼───┼──┼─────────────┼───┼───────────────┤
│十七  │記事紙                        │一    │ 張 │台中縣大里市○○路１７０巷│施信谷│被告施信谷於警詢供稱：幫劉仁貴│
│      │                              │      │    │號                      │      │記載，準備到大陸時，向他報帳使│
│      │                              │      │    │                          │      │用，都是詐騙集團所做的印刷廣告│
│      │                              │      │    │                          │      │費用等語。是以，左揭物品為共同│
│      │                              │      │    │                          │      │正犯施信谷所有，且供本案犯罪所│
│      │                              │      │    │                          │      │用之物，爰依修正前刑法第38條第│
│      │                              │      │    │                          │      │1項 第2 款規定，宣告沒收。    │
├───┼───────────────┼───┼──┼─────────────┼───┼───────────────┤
│十八  │行動電話手機                  │三    │ 支 │台中縣沙鹿鎮○○路４３２號│陳汝娟│被告陳汝娟於檢察官訊問時供稱：│
│      │                              │      │    │１０樓                      │      │扣案物品都是劉仁貴在廈門拿給我│
├───┼───────────────┼───┼──┼─────────────┼───┤的，目的是作為集團成員之間聯絡│
│十九  │行動電話SIM 卡（0000000000、09│三    │ 片 │台中縣沙鹿鎮○○路４３２號│陳汝娟│使用等語。是以，左揭物品為共同│
│      │00000000、0000000000）        │      │    │１０號                      │      │正犯陳汝娟、劉仁貴所共有，且供│
│      │                              │      │    │                          │      │本案犯罪所用之物，爰依修正前刑│
│      │                              │      │    │                          │      │法第38條第1 項第2 款規定，宣告│
│      │                              │      │    │                          │      │沒收。                        │
├───┼───────────────┼───┼──┼─────────────┼───┼───────────────┤
│二十  │行動電話手機（0000000000、0935│三    │ 支 │台中市○區○○里○○○街90│呂振昌│被告呂振昌於警詢供稱：我負責接│
│      │636426、0000000000）          │      │    │巷號                    │      │聽電話及求證電話，電話門號是我│
│      │                              │      │    │                          │      │以「王仁祥」名義申請等語；呂徐│
│      │                              │      │    │                          │      │麗琴於警詢供稱：呂振昌為其子，│
│      │                              │      │    │                          │      │左揭物品均屬呂振昌所有等語。是│
│      │                              │      │    │                          │      │以，左揭物品為共同正犯呂振昌所│
│      │                              │      │    │                          │      │有，且供本案犯罪所用之物，爰依│
│      │                              │      │    │                          │      │修正前刑法第38條第1 項第2 款規│
│      │                              │      │    │                          │      │定，宣告沒收。                │
├───┼───────────────┼───┼──┼─────────────┼───┼───────────────┤
│二一  │傳訊王2000型                  │七    │ 台 │台中市○○區○○路１２５巷│楊永芳│石采婷於警詢供稱：係楊永芳帶回│
│      │                              │      │    │號５樓之２              │      │家放的，不知何用途，左揭物品與│
├───┼───────────────┼───┼──┼─────────────┼───┤被害人所收到的相同等語。是以，│
│二二  │五元郵票（10＊10）            │一百十│ 張 │台中市○○區○○路１２５巷│楊永芳│左揭扣案物品為共同正犯楊永芳所│
│      │                              │      │    │號５樓之２              │      │有，且與被害人所收到之物品相同│
├───┼───────────────┼───┼──┼─────────────┼───┤，顯係用以犯本案刮刮樂詐騙使用│
│二三  │信封剪下之五元郵票            │壹    │ 包 │台中市○○區○○路１２５巷│楊永芳│，爰依修正前刑法第38條第1 項第│
│      │                              │      │    │號５樓之２              │      │2 款規定，宣告沒收。          │
├───┼───────────────┼───┼──┼─────────────┼───┼───────────────┤
│二四  │便條紙                        │一    │ 張 │台中市○○區○○路１２５巷│楊永芳│石采婷於警詢供稱：便條紙上記載│
│      │                              │      │    │號５樓之２              │      │陳國勳及丑○○之行動電話門號等│
│      │                              │      │    │                          │      │語。是以，左揭物品為共同正犯楊│
│      │                              │      │    │                          │      │永芳所有，且供本案犯罪相互聯絡│
│      │                              │      │    │                          │      │所用之物，爰依修正前刑法第38條│
│      │                              │      │    │                          │      │第1 項第2 款規定，宣告沒收。  │
├───┼───────────────┼───┼──┼─────────────┼───┼───────────────┤
│二五  │房屋租賃契約書                │三    │ 本 │台中市西屯區豐樂里昌明巷│賴明成│被告賴明成於警詢供稱：係楊永芳│
│      │                              │      │    │號                        │      │交付，租三處房屋，欲作為裝設固│
│      │                              │      │    │                          │      │網傳輸線之裝設處等語。是以，左│
│      │                              │      │    │                          │      │揭物品為共同正犯賴明成所有，且│
│      │                              │      │    │                          │      │供本案犯罪所用之物，爰依修正前│
│      │                              │      │    │                          │      │刑法第38條第1 項第2 款規定，宣│
│      │                              │      │    │                          │      │告沒收。                      │
├───┼───────────────┼───┼──┼─────────────┼───┼───────────────┤
│二六  │鑰匙一把（十七支）及遙控器（一│      │    │台中市西屯區豐樂里昌明巷│賴明成│被告賴明成於警詢供稱：係楊永芳│
│      │個）                          │      │    │號                        │      │交付，租屋作為固網傳輸專線申裝│
│      │                              │      │    │                          │      │處所之門鎖等語。是以，左揭物品│
│      │                              │      │    │                          │      │為共同正犯賴明成所有，且供本案│
│      │                              │      │    │                          │      │犯罪所用之物，爰依修正前刑法第│
│      │                              │      │    │                          │      │38條第1 項第2 款規定，宣告沒收│
│      │                              │      │    │                          │      │。                            │
├───┼───────────────┼───┼──┼─────────────┼───┼───────────────┤
│二七  │行動電話卡（卡套）            │七    │ 張 │台中市西屯區豐樂里昌明巷│賴明成│被告賴明成於警詢供稱：係楊永芳│
│      │                              │      │    │號                        │      │所交付等語。是以，左揭物品既屬│
├───┼───────────────┼───┼──┼─────────────┼───┤楊永芳所交付，且性質上係聯絡工│
│二八  │行動電話SIM卡                 │十六  │ 張 │台中市西屯區豐樂里昌明巷│賴明成│具，顯屬共同正犯楊永芳、賴明成│
│      │                              │      │    │號                        │      │所共有，且供本案犯罪所用之物，│
│      │                              │      │    │                          │      │爰依修正前刑法第38條第1 項第2 │
│      │                              │      │    │                          │      │款規定，宣告沒收。            │
├───┼───────────────┼───┼──┼─────────────┼───┼───────────────┤
│二九  │湯鵬吉中華電信繳費單（16張）、│      │    │台中市西屯區豐樂里昌明巷│賴明成│被告賴明成於警詢供稱：部分是申│
│      │鄭嘉前中華電信繳費單（12張）、│      │    │號                        │      │請固網傳輸專線使用，部分是詐財│
│      │李來富中華電信繳費單（15張）、│      │    │                          │      │廣告單上刊登或轉接使用之電話等│
│      │郭昱賢中華電信繳費單（8張）   │      │    │                          │      │語。而收據係供日後報帳請款使用│
│      │中華電信公司繳費單（42張）    │      │    │                          │      │。是以，左揭物品為共同正犯賴明│
│      │                              │      │    │                          │      │成所有，且供本案犯罪所用之物，│
│      │                              │      │    │                          │      │爰依修正前刑法第38條第1 項第2 │
│      │                              │      │    │                          │      │款規定，宣告沒收。            │
├───┼───────────────┼───┼──┼─────────────┼───┼───────────────┤
│三十  │臺灣電力公司繳費單（2張）     │ 三   │ 張 │台中市西屯區豐樂里昌明巷│賴明成│被告賴明成於警詢供稱：租屋處之│
│      │臺灣自來水公司繳費單（1張）   │      │    │號                        │      │電費及水費繳費單據等語。而收據│
│      │                              │      │    │                          │      │係供日後報帳請款使用。是以，左│
│      │                              │      │    │                          │      │揭物品為共同正犯賴明成所有，且│
│      │                              │      │    │                          │      │供本案犯罪所用之物，爰依修正前│
│      │                              │      │    │                          │      │刑法第38條第1 項第2 款規定，宣│
│      │                              │      │    │                          │      │告沒收。                      │
├───┼───────────────┼───┼──┼─────────────┼───┼───────────────┤
│三一  │便條紙                        │ 六   │ 張 │台中市西屯區豐樂里昌明巷│賴明成│被告賴明成於警詢供稱：三張記載│
│      │                              │      │    │號                        │      │刊登報紙廣告及電話費等開銷，另│
│      │                              │      │    │                          │      │三張記載電話門號等語。而收據係│
│      │                              │      │    │                          │      │供日後報帳請款使用。是以，左揭│
│      │                              │      │    │                          │      │物品為共同正犯賴明成所有，且供│
│      │                              │      │    │                          │      │本案犯罪所用之物，爰依修正前刑│
│      │                              │      │    │                          │      │法第38條第1 項第2 款規定，宣告│
│      │                              │      │    │                          │      │沒收。                        │
├───┼───────────────┼───┼──┼─────────────┼───┼───────────────┤
│三二  │ADSL電話明細表                │ 三   │ 張 │台中市西屯區豐樂里昌明巷│賴明成│被告賴明成於警詢供稱：林尚宏所│
│      │                              │      │    │號                        │      │交付，欲申請固網傳輸專線連線至│
│      │                              │      │    │                          │      │大陸等語。是以，左揭物品為共同│
│      │                              │      │    │                          │      │正犯賴成所有，且供本案犯罪所用│
│      │                              │      │    │                          │      │之物，爰依修正前刑法第38條第1 │
│      │                              │      │    │                          │      │項第2 款規定，宣告沒收。      │
├───┼───────────────┼───┼──┼─────────────┼───┼───────────────┤
│三三  │郵政儲金簿（陳明峰、曾宇璋、林│四    │ 本 │台中市○○區○○路二段２４│林尚宏│林尚宏於警詢供稱：左揭物品，均│
│      │龍昌）、世華聯合商銀（許意弘）│      │    │９之９巷一弄９號５樓之２  │      │為經營0204電話接聽公司外務員所│
│      │                              │      │    │                          │      │申請，以備客戶匯款使用。係看報│
│      │                              │      │    │                          │      │紙以每本五千元代價，向不詳人士│
│      │                              │      │    │                          │      │購買，未曾使用過等語。是以，左│
│      │                              │      │    │                          │      │揭物品固為林尚宏所有，但依現存│
│      │                              │      │    │                          │      │事證，並無證據證明曾供用以犯本│
│      │                              │      │    │                          │      │案刮刮樂詐欺集團使用，自不另宣│
│      │                              │      │    │                          │      │告沒收。                      │
├───┼───────────────┼───┼──┼─────────────┼───┼───────────────┤
│三四  │郵政儲金簿                    │二    │ 本 │台中市南屯區○○○○街號│黃志銘│被告黃志銘於警詢供稱：左揭物品│
│      │                              │      │    │４樓之                  │      │均為其所有，為我個人所私有等語│
│      │                              │      │    │                          │      │。又依現存事證，並無證據證明與│
│      │                              │      │    │                          │      │本案刮刮樂詐欺犯罪有關，自不另│
├───┼───────────────┼───┼──┼─────────────┼───┤宣告沒收。                    │
│三五  │金融卡                        │一    │ 張 │台中市南屯區○○○○街號│黃志銘│                              │
│      │                              │      │    │４樓之                  │      │                              │
│      │                              │      │    │                          │      │                              │
│      │                              │      │    │                          │      │                              │
├───┼───────────────┼───┼──┼─────────────┼───┤                              │
│三六  │局號便條紙                    │二    │ 張 │台中市南屯區○○○○街號│黃志銘│                              │
│      │                              │      │    │４樓之                  │      │                              │
│      │                              │      │    │                          │      │                              │
│      │                              │      │    │                          │      │                              │
├───┼───────────────┼───┼──┼─────────────┼───┤                              │
│三七  │市內電話通話記錄              │十四  │ 張 │台中市南屯區○○○○街號│黃志銘│                              │
│      │                              │      │    │４樓之                  │      │                              │
│      │                              │      │    │                          │      │                              │
│      │                              │      │    │                          │      │                              │
├───┼───────────────┼───┼──┼─────────────┼───┼───────────────┤
│三八  │MOTOROLACD928行動電話         │一    │ 支 │台中市南屯區○○○○街號│黃志銘│被告黃志銘於警詢供稱：左揭物品│
│      │                              │      │    │４樓之                  │      │均為我弟弟余宗奇所有，現為空機│
│      │                              │      │    │                          │      │等語。又依現存事證，並無證據證│
│      │                              │      │    │                          │      │明與本案刮刮樂詐欺犯罪有關，自│
│      │                              │      │    │                          │      │不另宣告沒收。                │
├───┼───────────────┼───┼──┼─────────────┼───┼───────────────┤
│三九  │SONYZ18行動電話               │一    │ 支 │台中市南屯區○○○○街號│黃志銘│被告黃志銘於警詢供稱：左揭物品│
│      │                              │      │    │４樓之                  │      │均為我太太黃莉媜所有，為私有等│
│      │                              │      │    │                          │      │語。又現存事證，並無證據證明與│
│      │                              │      │    │                          │      │本案刮刮樂詐欺犯罪有關，自不另│
│      │                              │      │    │                          │      │宣告沒收。                    │
├───┼───────────────┼───┼──┼─────────────┼───┼───────────────┤
│四十  │電話簿三本、聯絡電話便條紙八張│      │    │台中市南屯區○○○○街號│黃志銘│被告黃志銘於警詢供稱：左揭物品│
│      │、行動電話申請書二張、郵局匯款│      │    │４樓之                  │      │均為我與黃莉媜所共有，為私有等│
│      │收據二張、行動電話IC卡四張    │      │    │                          │      │語。又依現存事證，並無證據證明│
│      │                              │      │    │                          │      │與本案刮刮樂詐欺犯罪有關，自不│
│      │                              │      │    │                          │      │另宣告沒收。                  │
├───┼───────────────┼───┼──┼─────────────┼───┼───────────────┤
│四一  │電話簿（影本）                │一    │ 本 │彰化縣彰化市○○路巷１號│蔡鴻慶│許月桂於警詢供稱：為蔡鴻慶所有│
│      │                              │      │    │４樓                      │      │等語。又依現存事證，並無證據證│
├───┼───────────────┼───┼──┼─────────────┼───┤明與本案刮刮樂詐欺犯罪有關，自│
│四二  │記事本（影本）                │二    │ 本 │彰化縣彰化市○○路巷１號│蔡鴻慶│不另宣告沒收。                │
│      │                              │      │    │４樓                      │      │                              │
├───┼───────────────┼───┼──┼─────────────┼───┼───────────────┤
│四三  │金融機構存摺（合作金庫，戶名：│六    │ 本 │彰化縣彰化市○○路巷１號│蔡鴻慶│許月桂於警詢供稱：左揭物品分屬│
│      │林怡君，帳號：0000000000000 號│      │    │４樓                      │      │蔡鴻慶及林怡君所有，林怡君為蔡│
│      │，共二本）（郵局，戶名：林怡君│      │    │                          │      │鴻慶同居女友等語。又依現存事證│
│      │，帳號：00000000000000）（誠泰│      │    │                          │      │，並無證據證明與本案刮刮樂詐欺│
│      │銀行，戶名：蔡鴻慶，帳號：4445│      │    │                          │      │犯罪有關，自不另宣告沒收。    │
│      │00000000號）（華信商銀，戶名：│      │    │                          │      │                              │
│      │蔡鴻慶，帳號：00000000000000）│      │    │                          │      │                              │
│      │（郵局，戶名：蔡鴻慶，帳號：00│      │    │                          │      │                              │
│      │000000000000 ）               │      │    │                          │      │                              │
├───┼───────────────┼───┼──┼─────────────┼───┼───────────────┤
│四四  │帳單（影本）                  │四    │ 張 │彰化縣彰化市○○路巷１號│蔡鴻慶│許月桂於警詢供稱：為林怡君所有│
│      │                              │      │    │４樓                      │      │等語。而林怡君非被告，且無證據│
│      │                              │      │    │                          │      │證明係供犯罪所用之物，自不另宣│
│      │                              │      │    │                          │      │告沒收。                      │
├───┼───────────────┼───┼──┼─────────────┼───┼───────────────┤
│四五  │土地（卡號：00000000000-0） 、│二    │ 張 │台中市○○區○○路１２５巷│石采婷│石采婷於警詢供稱：為我所有，為│
│      │遠東商業銀行（卡號：0000000000│      │    │號５樓之２              │      │我個人使用等語。而石采婷非被告│
│      │388-8 ）金融卡                │      │    │                          │      │，且無證據證明係供犯罪所用之物│
│      │                              │      │    │                          │      │，自不另宣告沒收。            │
├───┼───────────────┼───┼──┼─────────────┼───┼───────────────┤
│四六  │贓款新台幣＄５，０００，０００│五百萬│ 元 │                          │林尚宏│林尚宏於警詢供稱：願意將華南銀│
│      │                              │      │    │                          │      │行東興分行內之五百萬元全數交出│
│      │                              │      │    │                          │      │償還被害人等語。係屬被告林尚宏│
│      │                              │      │    │                          │      │自願交出左揭款項供警方扣押，並│
│      │                              │      │    │                          │      │供賠償被害人之用。且依現存事證│
│      │                              │      │    │                          │      │，並無證據證明係因犯本案刮刮樂│
│      │                              │      │    │                          │      │詐欺犯罪所得之物，自不另宣告沒│
│      │                              │      │    │                          │      │收。                          │
├───┼───────────────┼───┼──┼─────────────┼───┼───────────────┤
│四七  │土地、建築物所有權狀          │二    │ 份 │                          │林尚宏│林尚宏於警詢供稱：買了二棟房子│
│      │                              │      │    │                          │      │，均位於臺中市○○路○段249 之│
│      │                              │      │    │                          │      │9 巷1 弄9 號15F 之4 及14F 之5 │
│      │                              │      │    │                          │      │，願意交出償還被害人。連同前述│
│      │                              │      │    │                          │      │五百萬元，共計分得約一千萬元等│
│      │                              │      │    │                          │      │語。係被告林尚宏自願交出，並供│
│      │                              │      │    │                          │      │賠償被害人之用，且依現存事證，│
│      │                              │      │    │                          │      │並無證據證明係因犯本案刮刮樂詐│
│      │                              │      │    │                          │      │欺犯罪所得之物，自不另宣告沒收│
│      │                              │      │    │                          │      │。                            │
├───┼───────────────┼───┼──┼─────────────┼───┼───────────────┤
│四八  │中國信託商業銀行提款卡（543372│四    │ 張 │台中市○區○○里○○○街90│呂振昌│呂徐麗琴於警詢供稱：呂振昌為其│
│      │0000000000、0000000000000000、│      │    │巷號                    │      │子，左揭物品均屬呂振昌所有等語│
│      │0000000000000000、000000000000│      │    │                          │      │，惟依現存事證，尚無證據證明與│
│      │2414 ）（已經折斷為8塊）      │      │    │                          │      │本案刮刮樂詐欺犯罪有關，自不另│
│      │                              │      │    │                          │      │宣告沒收。                    │
│      │                              │      │    │                          │      │                              │
├───┼───────────────┼───┼──┼─────────────┼───┤                              │
│四九  │行動電話SIM 卡（0000000000、  │四    │ 張 │台中市○區○○里○○○街90│呂振昌│                              │
│      │0000000000、0000000000 ）     │      │    │巷號                    │      │                              │
│      │                              │      │    │                          │      │                              │
│      │                              │      │    │                          │      │                              │
│      │                              │      │    │                          │      │                              │
│      │                              │      │    │                          │      │                              │
├───┼───────────────┼───┼──┼─────────────┼───┤                              │
│五十  │存摺（合作金庫、郵局及誠泰銀行│三    │ 本 │台中市○區○○里○○○街90│呂振昌│                              │
│      │）                            │      │    │巷號                    │      │                              │
│      │                              │      │    │                          │      │                              │
│      │                              │      │    │                          │      │                              │
│      │                              │      │    │                          │      │                              │
├───┼───────────────┼───┼──┼─────────────┼───┤                              │
│五一  │提款卡（誠泰銀行、萬泰商業銀行│四    │ 片 │台中市○區○○里○○○街90│呂振昌│                              │
│      │、華僑銀行及郵局）            │      │    │巷號                    │      │                              │
├───┼───────────────┼───┼──┼─────────────┼───┼───────────────┤
│五二  │存摺（土地銀行，帳號：00000000│四    │ 本 │ 臺中市○○區○○路125 巷 │楊永芳│左揭物品為被告楊永芳所有，惟尚│
│      │9712）（遠東國際商業銀行，帳號│      │    │ 71號5樓之2               │      │無證據證明係用以犯本案刮刮樂詐│
│      │：00000000000000）（中國信託商│      │    │                          │      │欺取財犯罪，自不另宣告沒收。  │
│      │業銀行：帳號：0000000000000） │      │    │                          │      │                              │
│      │（臺中中小企業銀行：帳號：0066│      │    │                          │      │                              │
│      │0000000）                     │      │    │                          │      │                              │
├───┼───────────────┼───┼──┼─────────────┼───┼───────────────┤
│五三  │身份證影本（陳嘉華、魏維俊）  │二    │ 張 │台中市○○區○○路一段２５│黃琪琳│依現存事證，並無證據證明左揭用│
│      │                              │      │    │２號                      │      │以犯本案刮刮樂詐欺犯罪，自不另│
│      │                              │      │    │                          │      │宣告沒收。                    │
├───┼───────────────┼───┼──┼─────────────┼───┼───────────────┤
│五四  │人頭帳戶印章（葉冠汝、陳素娟、│三    │ 枚 │台中市○○區○○路一段２５│黃琪琳│依現存事證，並無證據證明左揭用│
│      │江美惠）                      │      │    │２號                      │      │以犯本案刮刮樂詐欺犯罪，自不另│
│      │                              │      │    │                          │      │宣告沒收。                    │
├───┼───────────────┼───┼──┼─────────────┼───┼───────────────┤
│五五  │聯洲、偉柏、大凌、嘉利國際控股│七    │ 張 │台中市○○區○○路１２５巷│楊永芳│本案刮刮樂犯罪集團不包括左揭公│
│      │公司單(簡介)                  │      │    │號５樓之２              │      │司。是以，左揭物品與本案刮刮樂│
│      │                              │      │    │                          │      │詐欺犯罪無涉，自不另宣告沒收。│
├───┼───────────────┼───┼──┼─────────────┼───┼───────────────┤
│五六  │楊明凱及姚萬貫身分證          │二    │ 枚 │台中市西屯區豐樂里昌明巷│賴明成│被告賴明成於警詢供稱：係楊永芳│
│      │                              │      │    │號                        │      │所交付，不清楚作何用途等語。又│
│      │                              │      │    │                          │      │本案刮刮樂犯罪使用之人頭帳戶，│
│      │                              │      │    │                          │      │亦不包括楊明凱及姚萬貫。是依現│
│      │                              │      │    │                          │      │存事證，並無證據證明左揭物品與│
│      │                              │      │    │                          │      │本案刮刮樂詐欺犯罪有關，自不另│
│      │                              │      │    │                          │      │宣告沒收。                    │
├───┼───────────────┼───┼──┼─────────────┼───┼───────────────┤
│五七  │匯款單                        │ 七   │ 張 │台中市西屯區豐樂里昌明巷│賴明成│匯款單影本附於警卷內，分別將1 │
│      │                              │      │    │號                        │      │萬3千元匯入張秀霞帳戶（3筆）、│
│      │                              │      │    │                          │      │將二萬二千三百三十九元匯入蔣興│
│      │                              │      │    │                          │      │國帳戶、將十萬元匯入吳家名帳戶│
│      │                              │      │    │                          │      │、將十萬元匯入林雙春帳戶、將十│
│      │                              │      │    │                          │      │萬元匯入林清棉帳戶。依現存事證│
│      │                              │      │    │                          │      │，並無證據證明與本案刮刮樂詐欺│
│      │                              │      │    │                          │      │犯罪有關，自不另宣告沒收。    │
├───┼───────────────┼───┼──┼─────────────┼───┼───────────────┤
│五八  │變造身分證（張傳達）          │一    │ 枚 │台中市南屯區○○○○街號│黃志銘│被告黃志銘於警詢供稱：張傳達身│
│      │                              │      │    │４樓之                  │      │分證係我在南屯路一家郵局門口前│
│      │                              │      │    │                          │      │拾獲，拾獲後因為好玩，將本人相│
│      │                              │      │    │                          │      │片貼在該身分證上等語。又依現存│
│      │                              │      │    │                          │      │事證，並無證據證明與本案刮刮樂│
│      │                              │      │    │                          │      │詐欺犯罪有關，自不另宣告沒收。│
└───┴───────────────┴───┴──┴─────────────┴───┴───────────────┘
附表四：即附表三編號四所示郵局、銀行及金融卡明細
┌──┬────────┬───┬─────────────────┬─────┐
│編號│  內      容    │品  名│郵局（銀行）局號／帳號            │備      考│
├──┼────────┼───┼─────────────────┼─────┤
│ 01 │郵政存簿儲金簿  │金融卡│0000000/0000000                   │          │
├──┼────────┼───┼─────────────────┼─────┤
│ 02 │郵政存簿儲金簿  │金融卡│0000000/0000000                   │          │
├──┼────────┼───┼─────────────────┼─────┤
│ 03 │郵政存簿儲金簿  │金融卡│0000000/0000000                   │          │
├──┼────────┼───┼─────────────────┼─────┤
│ 04 │郵政存簿儲金簿  │金融卡│0000000/0000000                   │          │
├──┼────────┼───┼─────────────────┼─────┤
│ 05 │郵政存簿儲金簿  │金融卡│0000000/0000000                   │          │
├──┼────────┼───┼─────────────────┼─────┤
│ 06 │郵政存簿儲金簿  │金融卡│0000000/0000000                   │          │
├──┼────────┼───┼─────────────────┼─────┤
│ 07 │郵政存簿儲金簿  │金融卡│0000000/0000000                   │          │
├──┼────────┼───┼─────────────────┼─────┤
│ 08 │郵政存簿儲金簿  │金融卡│0000000/0000000                   │          │
├──┼────────┼───┼─────────────────┼─────┤
│ 09 │郵政存簿儲金簿  │金融卡│0000000/0000000                   │          │
├──┼────────┼───┼─────────────────┼─────┤
│ 10 │郵政存簿儲金簿  │金融卡│0000000/0000000                   │          │
├──┼────────┼───┼─────────────────┼─────┤
│ 11 │郵政存簿儲金簿  │金融卡│0000000/0000000                   │          │
├──┼────────┼───┼─────────────────┼─────┤
│ 12 │郵政存簿儲金簿  │金融卡│0000000/0000000                   │          │
├──┼────────┼───┼─────────────────┼─────┤
│ 13 │郵政存簿儲金簿  │金融卡│0000000/0000000                   │          │
├──┼────────┼───┼─────────────────┼─────┤
│ 14 │郵政存簿儲金簿  │金融卡│0000000/0000000                   │          │
├──┼────────┼───┼─────────────────┼─────┤
│ 15 │郵政存簿儲金簿  │金融卡│0000000/0000000                   │          │
├──┼────────┼───┼─────────────────┼─────┤
│ 16 │郵政存簿儲金簿  │金融卡│0000000/0000000                   │          │
├──┼────────┼───┼─────────────────┼─────┤
│ 17 │郵政存簿儲金簿  │金融卡│0000000/0000000                   │          │
├──┼────────┼───┼─────────────────┼─────┤
│ 18 │郵政存簿儲金簿  │金融卡│0000000/0000000                   │          │
├──┼────────┼───┼─────────────────┼─────┤
│ 19 │郵政存簿儲金簿  │金融卡│0000000/0000000                   │          │
├──┼────────┼───┼─────────────────┼─────┤
│ 20 │萬通商業銀行    │金融卡│000-000-0000000-0                 │          │
├──┼────────┼───┼─────────────────┼─────┤
│ 21 │萬通商業銀行    │金融卡│000-000-0000000-0                 │          │
├──┼────────┼───┼─────────────────┼─────┤
│ 22 │萬通商業銀行    │金融卡│000-000-0000000-0                 │          │
├──┼────────┼───┼─────────────────┼─────┤
│ 23 │萬通商業銀行    │金融卡│000-000-0000000-0                 │          │
├──┼────────┼───┼─────────────────┼─────┤
│ 24 │萬通商業銀行    │金融卡│000-000-0000000-0                 │          │
├──┼────────┼───┼─────────────────┼─────┤
│ 25 │萬通商業銀行    │金融卡│000-000-0000000-0                 │          │
├──┼────────┼───┼─────────────────┼─────┤
│ 26 │萬通商業銀行    │金融卡│000-000-0000000-0                 │          │
├──┼────────┼───┼─────────────────┼─────┤
│ 27 │萬通商業銀行    │金融卡│000-000-0000000-0                 │          │
├──┼────────┼───┼─────────────────┼─────┤
│ 28 │萬通商業銀行    │金融卡│000-000-0000000-0                 │          │
├──┼────────┼───┼─────────────────┼─────┤
│ 29 │萬通商業銀行    │金融卡│000-000-0000000-0                 │          │
├──┼────────┼───┼─────────────────┼─────┤
│ 30 │誠泰銀行        │金融卡│000000000000-0000000000-000000    │          │
├──┼────────┼───┼─────────────────┼─────┤
│ 31 │誠泰銀行        │金融卡│000000000000-0000000000-000000    │          │
├──┼────────┼───┼─────────────────┼─────┤
│ 32 │誠泰銀行        │金融卡│000000000000/694809               │          │
├──┼────────┼───┼─────────────────┼─────┤
│ 33 │誠泰銀行        │金融卡│000000000000/694808               │          │
├──┼────────┼───┼─────────────────┼─────┤
│ 34 │誠泰銀行        │金融卡│000000000000/702662               │          │
├──┼────────┼───┼─────────────────┼─────┤
│ 35 │誠泰銀行        │金融卡│000000000000/702661               │          │
├──┼────────┼───┼─────────────────┼─────┤
│ 36 │誠泰銀行        │金融卡│000000000000/705877               │          │
├──┼────────┼───┼─────────────────┼─────┤
│ 37 │台中商業銀行    │金融卡│000-00-000000-0/IMD0000000-000000 │          │
├──┼────────┼───┼─────────────────┼─────┤
│ 38 │台中商業銀行    │金融卡│000-00-000000-0/IMD0000000-000000 │          │
├──┼────────┼───┼─────────────────┼─────┤
│ 39 │台中商業銀行    │金融卡│000-00-000000-0/IMD0000000-000000 │          │
├──┼────────┼───┼─────────────────┼─────┤
│ 40 │台中商業銀行    │金融卡│000-00-000000-0/IMD0000000-000000 │          │
├──┼────────┼───┼─────────────────┼─────┤
│ 41 │台中商業銀行    │金融卡│000-00-000000-0/IMD0000000-000000 │          │
├──┼────────┼───┼─────────────────┼─────┤
│ 42 │台中商業銀行    │金融卡│000-00-000000-0/IMD0000000-000000 │          │
├──┼────────┼───┼─────────────────┼─────┤
│ 43 │台中商業銀行    │金融卡│000-00-000000-0/IMD0000000-000000 │          │
├──┼────────┼───┼─────────────────┼─────┤
│ 44 │中國信託        │金融卡│0000000000000                     │          │
├──┼────────┼───┼─────────────────┼─────┤
│ 45 │中國信託        │金融卡│0000000000000                     │          │
├──┼────────┼───┼─────────────────┼─────┤
│ 46 │中國信託        │金融卡│0000000000000                     │          │
├──┼────────┼───┼─────────────────┼─────┤
│ 47 │中國信託        │金融卡│000-00-000000-0-0                 │          │
├──┼────────┼───┼─────────────────┼─────┤
│ 48 │中國信託        │金融卡│000-00-000000-0-0                 │          │
├──┼────────┼───┼─────────────────┼─────┤
│ 49 │中國信託        │金融卡│0000000000000                     │吳慧珍    │
├──┼────────┼───┼─────────────────┼─────┤
│ 50 │中國信託        │金融卡│0000000000000                     │王淑惠    │
├──┼────────┼───┼─────────────────┼─────┤
│ 51 │萬泰商業銀行    │金融卡│000-000000000                     │          │
├──┼────────┼───┼─────────────────┼─────┤
│ 52 │萬泰商業銀行    │金融卡│000-000000000                     │          │
├──┼────────┼───┼─────────────────┼─────┤
│ 53 │萬泰商業銀行    │金融卡│000-000000000                     │          │
├──┼────────┼───┼─────────────────┼─────┤
│ 54 │萬泰商業銀行    │金融卡│000-000000000                     │          │
├──┼────────┼───┼─────────────────┼─────┤
│ 55 │萬泰商業銀行    │金融卡│000-00-000000-0-00                │          │
├──┼────────┼───┼─────────────────┼─────┤
│ 56 │萬泰商業銀行    │金融卡│000-00-000000-0-00                │          │
├──┼────────┼───┼─────────────────┼─────┤
│ 57 │寶島商業銀行    │金融卡│000-00-000000-0-00                │          │
├──┼────────┼───┼─────────────────┼─────┤
│ 58 │寶島商業銀行    │金融卡│000-00-000000-0-00                │          │
├──┼────────┼───┼─────────────────┼─────┤
│ 59 │第一商業銀行    │金融卡│000-00-000000                     │Ｚ000000000│
├──┼────────┼───┼─────────────────┼─────┤
│ 60 │第一商業銀行    │金融卡│000-00-000000                     │00000000CH│
├──┼────────┼───┼─────────────────┼─────┤
│ 61 │第一商業銀行    │金融卡│000-00-000000                     │Ｚ000000000│
├──┼────────┼───┼─────────────────┼─────┤
│ 62 │彰化銀行        │金融卡│0000-00-000000-00                 │          │
├──┼────────┼───┼─────────────────┼─────┤
│ 63 │彰化銀行        │金融卡│0000-00-000000-00                 │          │
├──┼────────┼───┼─────────────────┼─────┤
│ 64 │大眾商業銀行    │金融卡│000-00-000000-0                   │          │
├──┼────────┼───┼─────────────────┼─────┤
│ 65 │大眾商業銀行    │金融卡│000-00-000000-0                   │          │
├──┼────────┼───┼─────────────────┼─────┤
│ 66 │華僑銀行        │金融卡│00000000000000                    │          │
├──┼────────┼───┼─────────────────┼─────┤
│ 67 │華僑銀行        │金融卡│00000000000000                    │          │
├──┼────────┼───┼─────────────────┼─────┤
│ 68 │台北國際商業銀行│金融卡│0000000000000                     │          │
├──┼────────┼───┼─────────────────┼─────┤
│ 69 │台北國際商業銀行│金融卡│0000000000000                     │          │
├──┼────────┼───┼─────────────────┼─────┤
│ 70 │玉山銀行        │金融卡│0000-000-000000                   │          │
├──┼────────┼───┼─────────────────┼─────┤
│ 71 │玉山銀行        │金融卡│0000-000-000000                   │          │
├──┼────────┼───┼─────────────────┼─────┤
│ 72 │聯邦銀行        │金融卡│000-00-0000000-00                 │          │
├──┼────────┼───┼─────────────────┼─────┤
│ 73 │大安商業銀行    │金融卡│000-00-000000-0                   │          │
├──┼────────┼───┼─────────────────┼─────┤
│ 74 │華南銀行        │金融卡│000-000000000                     │          │
├──┼────────┼───┼─────────────────┼─────┤
│ 75 │匯通銀行        │金融卡│0000-000-000000                   │          │
├──┼────────┼───┼─────────────────┼─────┤
│ 76 │華信銀行        │金融卡│000-000-0000000-0                 │          │
├──┼────────┼───┼─────────────────┼─────┤
│ 77 │台北銀行        │金融卡│000000000000-00                   │          │
├──┼────────┼───┼─────────────────┼─────┤
│ 78 │第一銀行        │金融卡│000-00-000000                     │Ｚ000000000│
└──┴────────┴───┴─────────────────┴─────┘
附表五：即附表三編號五所示個人各人頭帳戶存摺明細
┌──┬────────┬────┬────────────┬─────────┬──────────┐
│編號│                │姓    名│郵局局號／帳號          │                  │                    │
├──┼────────┼────┼────────────┼─────────┼──────────┤
│ 01 │郵政存簿儲金簿  │蔡育娟  │南港同德分行：000000-0  │000000-0          │電話：              │
├──┼────────┼────┼────────────┼─────────┼──────────┤
│ 02 │郵政存簿儲金簿  │羅元宏  │台北光復郵局：000000-0  │000000-0          │電話：              │
├──┼────────┼────┼────────────┼─────────┼──────────┤
│ 03 │郵政存簿儲金簿  │簡文章  │台北南陽郵局：000000-0  │000000-0          │電話：00-00000000   │
├──┼────────┼────┼────────────┼─────────┼──────────┤
│ 04 │郵政存簿儲金簿  │謝佳霖  │台南東門郵局：000000-0  │000000-0          │電話：00-0000000    │
├──┼────────┼────┼────────────┼─────────┼──────────┤
│ 05 │郵政存簿儲金簿  │王英斐  │嘉義康樂郵局：000000-0  │000000-0          │電話：00-0000000    │
├──┼────────┼────┼────────────┼─────────┼──────────┤
│ 06 │郵政存簿儲金簿  │曾英傑  │基隆郵局：000000-0      │000000-0          │電話：00-00000000   │
├──┼────────┼────┼────────────┼─────────┼──────────┤
│ 07 │郵政存簿儲金簿  │蘇家聖  │永和永安郵局：000000-0  │000000-0          │電話：00-00000000   │
├──┼────────┼────┼────────────┼─────────┼──────────┤
│ 08 │郵政存簿儲金簿  │郭啟煜  │大園郵局：000000-0      │000000-0          │電話：00-0000000    │
├──┼────────┼────┼────────────┼─────────┼──────────┤
│ 09 │郵政存簿儲金簿  │王淑惠  │三重介壽路郵局：000000-0│000000-0          │電話：00-00000000   │
├──┼────────┼────┼────────────┼─────────┼──────────┤
│ 10 │郵政存簿儲金簿  │楊適華  │內湖文德郵局：000000-0  │000000-0          │電話：00-00000000   │
├──┼────────┼────┼────────────┼─────────┼──────────┤
│ 11 │郵政存簿儲金簿  │林上利  │三重正義郵局：000000-0  │000000-0          │電話：00-00000000   │
├──┼────────┼────┼────────────┼─────────┼──────────┤
│ 12 │郵政存簿儲金簿  │邱雅文  │桃園永安郵局：000000-0  │000000-0          │電話：00-0000000    │
├──┼────────┼────┼────────────┼─────────┼──────────┤
│ 13 │郵政存簿儲金簿  │王勤德  │台北南陽郵局：000000-0  │000000-0          │電話：00-00000000   │
├──┼────────┼────┼────────────┼─────────┼──────────┤
│ 14 │郵政存簿儲金簿  │廖明合  │三重郵局：000000-0      │000000-0          │電話：00-00000000   │
├──┼────────┼────┼────────────┼─────────┼──────────┤
│ 15 │郵政存簿儲金簿  │殷泰平  │桃園建國郵局：000000-0  │000000-0          │電話：00-0000000    │
├──┼────────┼────┼────────────┼─────────┼──────────┤
│ 16 │郵政存簿儲金簿  │范美雲  │中和南勢角郵局：000000-0│000000-0          │電話：00-00000000   │
├──┼────────┼────┼────────────┼─────────┼──────────┤
│ 17 │郵政存簿儲金簿  │呂榮貴  │龜山大岡郵局：000000-0  │000000-0          │電話：00-0000000    │
├──┼────────┼────┼────────────┼─────────┼──────────┤
│ 18 │郵政存簿儲金簿  │黃福成  │台北龍山郵局：000000-0  │000000-0          │電話：00-00000000   │
├──┼────────┼────┼────────────┼─────────┼──────────┤
│ 19 │郵政存簿儲金簿  │賴志忠  │中和南勢角郵局：000000-0│000000-0          │電話：00-00000000   │
├──┼────────┼────┼────────────┼─────────┼──────────┤
│ 20 │郵政存簿儲金簿  │顏木村  │北區郵政管理局：000000-0│000000-0          │電話：00-00000000   │
├──┼────────┼────┼────────────┼─────────┼──────────┤
│ 21 │郵政存簿儲金簿  │藍范中  │板橋國慶郵局：000000-0  │000000-0          │電話：00-00000000   │
├──┼────────┼────┼────────────┼─────────┼──────────┤
│ 22 │郵政存簿儲金簿  │呂學權  │大湳郵局：000000-0      │000000-0          │電話：00-0000000    │
├──┼────────┼────┼────────────┼─────────┼──────────┤
│ 23 │郵政存簿儲金簿  │林明德  │新竹東門郵局：000000-0  │000000-0          │電話：00-0000000    │
├──┼────────┼────┼────────────┼─────────┼──────────┤
│ 24 │郵政存簿儲金簿  │張文龍  │龜山大岡郵局：000000-0  │000000-0          │電話：00-0000000    │
├──┼────────┼────┼────────────┼─────────┼──────────┤
│ 25 │郵政存簿儲金簿  │燕南香  │八德麻園郵局：000000-0  │000000-0          │電話：00-0000000    │
├──┼────────┼────┼────────────┼─────────┼──────────┤
│ 26 │郵政存簿儲金簿  │潘志強  │八德麻園郵局：000000-0  │000000-0          │電話：00-0000000    │
├──┼────────┼────┼────────────┼─────────┼──────────┤
│ 27 │郵政存簿儲金簿  │莊仲賢  │台北龍口郵局：000000-0  │000000-0          │電話：00-0000000    │
├──┼────────┼────┼────────────┼─────────┼──────────┤
│ 28 │郵政存簿儲金簿  │黃寶秀  │北區郵政管理局：000000-0│000000-0          │電話：00-00000000   │
├──┼────────┼────┼────────────┼─────────┼──────────┤
│ 29 │郵政存簿儲金簿  │王志豪  │台北?支局：000000-0     │000000-0          │                    │
├──┼────────┼────┼────────────┼─────────┼──────────┤
│ 30 │萬通商業銀行存摺│高炳根  │001004                  │0000000-0         │                    │
├──┼────────┼────┼────────────┼─────────┼──────────┤
│ 31 │萬通商業銀行存  │林熊威  │001004                  │00000000-0        │                    │
├──┼────────┼────┼────────────┼─────────┼──────────┤
│ 32 │萬通商業銀行存  │簡文章  │001004                  │0000000-0         │                    │
├──┼────────┼────┼────────────┼─────────┼──────────┤
│ 33 │萬通商業銀行存  │李家惠  │001004                  │0000000-0         │                    │
├──┼────────┼────┼────────────┼─────────┼──────────┤
│ 34 │萬通商業銀行存  │陳永言  │004004                  │0000000-0         │                    │
├──┼────────┼────┼────────────┼─────────┼──────────┤
│ 35 │萬通商業銀行存摺│王欽中  │004004                  │0000000-0         │                    │
├──┼────────┼────┼────────────┼─────────┼──────────┤
│ 36 │萬通商業銀行存摺│蔡文龍  │0000000000              │0000000-0         │                    │
├──┼────────┼────┼────────────┼─────────┼──────────┤
│ 37 │萬通商業銀行存摺│廖志雄  │034004                  │0000000-0         │                    │
├──┼────────┼────┼────────────┼─────────┼──────────┤
│ 38 │萬通商業銀行存摺│熊君章  │009004                  │0000000-0         │                    │
├──┼────────┼────┼────────────┼─────────┼──────────┤
│ 39 │萬通商業銀行存摺│林玉蘭  │009004                  │0000000-0         │                    │
├──┼────────┼────┼────────────┼─────────┼──────────┤
│ 40 │誠泰銀行存摺    │黃寶秀  │城內分行：000-0000      │000-00-000000-0   │電話：00-00000000   │
├──┼────────┼────┼────────────┼─────────┼──────────┤
│ 41 │誠泰銀行存摺    │簡文章  │城內分行：000-0000      │000-00-000000-0   │電話：00-00000000   │
├──┼────────┼────┼────────────┼─────────┼──────────┤
│ 42 │誠泰銀行存摺    │陳建名  │土城分行：000-0000      │000-00-000000-0   │電話：00-00000000   │
├──┼────────┼────┼────────────┼─────────┼──────────┤
│ 43 │誠泰銀行存摺    │王志仁  │城內分行：000-0000      │000-00-000000-0   │電話：00-00000000   │
├──┼────────┼────┼────────────┼─────────┼──────────┤
│ 44 │誠泰銀行存摺    │林玉蘭  │東三重分行：000-0000    │000-00-000000-0   │電話：00-00000000   │
├──┼────────┼────┼────────────┼─────────┼──────────┤
│ 45 │誠泰銀行存摺    │王淑惠  │東三重分行：000-0000    │000-00-000000-0   │電話：00-00000000   │
├──┼────────┼────┼────────────┼─────────┼──────────┤
│ 46 │誠泰銀行存摺    │吳慧珍  │東三重分行：000-0000    │000-00-000000-0   │電話：00-00000000   │
├──┼────────┼────┼────────────┼─────────┼──────────┤
│ 47 │誠泰銀行存摺    │鄭林玉菁│城內分行：000-0000      │000-00-000000-0   │電話：00-00000000   │
├──┼────────┼────┼────────────┼─────────┼──────────┤
│ 48 │誠泰銀行存摺    │鄭志強  │城內分行：000-0000      │000-00-000000-0   │電話：00-00000000   │
├──┼────────┼────┼────────────┼─────────┼──────────┤
│ 49 │台中商業銀行存摺│吳慧珍  │三重分行：000-0000      │000-00-0000000    │                    │
├──┼────────┼────┼────────────┼─────────┼──────────┤
│ 50 │台中商業銀行存摺│王淑惠  │三重分行：000-0000      │000-00-0000000    │                    │
├──┼────────┼────┼────────────┼─────────┼──────────┤
│ 51 │台中商業銀行存摺│林玉蘭  │三重分行：000-0000      │000-00-0000000    │                    │
├──┼────────┼────┼────────────┼─────────┼──────────┤
│ 52 │台中商業銀行存摺│熊君章  │三重分行：000-0000      │000-00-0000000    │                    │
├──┼────────┼────┼────────────┼─────────┼──────────┤
│ 53 │台中商業銀行存摺│黃寶秀  │台北分行：000-0000      │000-00-0000000    │                    │
├──┼────────┼────┼────────────┼─────────┼──────────┤
│ 54 │台中商業銀行存摺│簡文章  │台北分行：000-0000      │000-00-0000000    │                    │
├──┼────────┼────┼────────────┼─────────┼──────────┤
│ 55 │台中商業銀行存摺│李建成  │三重分行：000-0000      │000-00-0000000    │                    │
├──┼────────┼────┼────────────┼─────────┼──────────┤
│ 56 │中國信託商銀存摺│李聰田  │土城分行：369-53        │00000-0-0-0       │電話：00-00000000   │
├──┼────────┼────┼────────────┼─────────┼──────────┤
│ 57 │中國信託商銀存摺│蔡啟宗  │鳳山分行：370-53        │00000-0-0-0       │電話：00-0000000    │
├──┼────────┼────┼────────────┼─────────┼──────────┤
│ 58 │中國信託商銀存摺│張春長  │城中分行：107-53        │00000-0-0-0       │電話：00-00000000   │
├──┼────────┼────┼────────────┼─────────┼──────────┤
│ 59 │中國信託商銀存摺│吳慧珍  │三重分行：060-53        │00000-0-0-0       │電話：00-00000000   │
├──┼────────┼────┼────────────┼─────────┼──────────┤
│ 60 │中國信託商銀存摺│王淑惠  │三重分行：060-53        │00000-0-0-0       │電話：00-00000000   │
├──┼────────┼────┼────────────┼─────────┼──────────┤
│ 61 │中國信託商銀存摺│黃瑞仁  │新興分行：196-53        │00000-0-0-0       │電話：00-0000000    │
├──┼────────┼────┼────────────┼─────────┼──────────┤
│ 62 │中國信託商銀存摺│任振傑  │中壢分行：129-53        │00000-0-0-0       │電話：              │
├──┼────────┼────┼────────────┼─────────┼──────────┤
│ 63 │萬泰商業銀行存摺│陳建名  │土城分行：0000000       │00000-0-0         │電話：              │
├──┼────────┼────┼────────────┼─────────┼──────────┤
│ 64 │萬泰商業銀行存摺│陳永言  │土城分行：0000000       │00000-0-0         │電話：              │
├──┼────────┼────┼────────────┼─────────┼──────────┤
│ 65 │萬泰商業銀行存摺│阮素珍  │松江分行：0000000       │00000-0-0         │電話：              │
├──┼────────┼────┼────────────┼─────────┼──────────┤
│ 66 │萬泰商業銀行存摺│羅新銘  │中和分行：0000000       │00000-0-0         │電話：00-00000000   │
├──┼────────┼────┼────────────┼─────────┼──────────┤
│ 67 │萬泰商業銀行存摺│王志仁  │土城分行：0000000       │00000-0-0         │電話：00-00000000   │
├──┼────────┼────┼────────────┼─────────┼──────────┤
│ 68 │寶島商業銀行存摺│簡文章  │營業部：815-001         │000000-0-00       │電話：00-00000000   │
├──┼────────┼────┼────────────┼─────────┼──────────┤
│ 69 │寶島商業銀行存摺│高炳根  │營業部：815-001         │000000-0-00       │電話：00-00000000   │
├──┼────────┼────┼────────────┼─────────┼──────────┤
│ 70 │寶島商業銀行存摺│陳濬荃  │信義分行：815-017       │000000-0-00       │電話：00-00000000   │
├──┼────────┼────┼────────────┼─────────┼──────────┤
│ 71 │寶島商業銀行存摺│李家惠  │營業部：815-001         │000000-0-00       │電話：00-00000000   │
├──┼────────┼────┼────────────┼─────────┼──────────┤
│ 72 │彰化銀行存摺    │林萬安  │中山北路分行：000-0000  │00-00000-000      │電話：00-00000000   │
├──┼────────┼────┼────────────┼─────────┼──────────┤
│ 73 │彰化銀行存摺    │王文燦  │新店分行：000-0000      │00-00000-000      │電話：00-00000000   │
├──┼────────┼────┼────────────┼─────────┼──────────┤
│ 74 │第一商業銀行存摺│鄭許超  │板橋分行：007-201       │00-000000         │電話：00-00000000   │
├──┼────────┼────┼────────────┼─────────┼──────────┤
│ 75 │第一商業銀行存摺│林世國  │營業部：007-093         │00-000000         │電話：00-00000000   │
├──┼────────┼────┼────────────┼─────────┼──────────┤
│ 76 │第一商業銀行存摺│高炳根  │營業部：007-093         │00-000000         │電話：00-00000000   │
├──┼────────┼────┼────────────┼─────────┼──────────┤
│ 77 │第一商業銀行存摺│楊適華  │營業部：007-093         │00-000000         │電話：00-00000000   │
├──┼────────┼────┼────────────┼─────────┼──────────┤
│ 78 │台北國際商銀存摺│王秀華  │三興分行：000-0000      │000-00-00000-0-00 │電話：00-00000000   │
├──┼────────┼────┼────────────┼─────────┼──────────┤
│ 79 │台北國際商銀存摺│李勝國  │桃園分行：000-0000      │000-00-00000-0-00 │電話：00-0000000    │
├──┼────────┼────┼────────────┼─────────┼──────────┤
│ 80 │華僑銀行存摺    │林忠德  │樹林分行：000-0000      │000-000-00000000  │電話：00-00000000   │
├──┼────────┼────┼────────────┼─────────┼──────────┤
│ 81 │華僑銀行存摺    │韓桂芬  │中山分行：000-0000      │000-000-0000000-0 │電話：00-00000000   │
├──┼────────┼────┼────────────┼─────────┼──────────┤
│ 82 │聯邦銀行存摺    │陳建名  │雙和分行：803-021       │000-00-000000-0   │電話：00-00000000   │
├──┼────────┼────┼────────────┼─────────┼──────────┤
│ 83 │聯邦銀行存摺    │王志仁  │雙和分行：803-021       │000-00-000000-0   │電話：00-00000000   │
├──┼────────┼────┼────────────┼─────────┼──────────┤
│ 84 │大安商業銀行存摺│羅新銘  │中和分行：802-023       │000000000000      │電話：00-00000000   │
├──┼────────┼────┼────────────┼─────────┼──────────┤
│ 85 │華南商業銀行存摺│鄭力仁  │士林分行：008-123       │000-00-000000-0   │電話：00-00000000   │
├──┼────────┼────┼────────────┼─────────┼──────────┤
│ 86 │匯通銀行存摺    │洪志敏  │雙和分行：000-0000      │000-000000        │電話：00-00000000   │
├──┼────────┼────┼────────────┼─────────┼──────────┤
│ 87 │華信商業銀行存摺│鄭志強  │營業部：000-0000        │000-000-0000000-0 │電話：00-00000000   │
├──┼────────┼────┼────────────┼─────────┼──────────┤
│ 89 │台北銀行存摺    │鄭志強  │城中分行：000-0000      │000000000000      │電話：00-00000000   │
├──┼────────┼────┼────────────┼─────────┼──────────┤
│ 90 │大眾商業銀行存摺│蔡麗禎  │台北分行：000-0000      │000-00-000000-0   │電話：00-00000000   │
├──┼────────┼────┼────────────┼─────────┼──────────┤
│ 91 │大眾商業銀行存摺│羅元宏  │台北分行：000-0000      │000-00-000000-0   │電話：00-00000000   │
├──┼────────┼────┼────────────┼─────────┼──────────┤
│ 92 │玉山銀行存摺    │林忠德  │樹林分行：000-0000      │0000-000-000000   │電話：00-00000000   │
├──┼────────┼────┼────────────┼─────────┼──────────┤
│ 93 │玉山銀行存摺    │羅新銘  │雙和分行：000-0000      │0000-000-000000   │電話：00-00000000   │
└──┴────────┴────┴────────────┴─────────┴──────────┘
附表六：新舊法比較
┌────────┬────────┬────────┬────────┐
│法        條    │修正前規定      │修正後規定      │新舊法之比較    │
├────────┼────────┼────────┼────────┤
│刑法第三百四十條│罰金罰鍰提高標準│刑法施行法第一條│(一)被告所犯刑法第│
│法定刑關於罰金部│條例第一條前段規│之一規定：「中華│三百四十條之罪法│
│分：罰金罰鍰提高│定：「依法律應處│民國九十四年一月│定刑有罰金刑（銀│
│標準條例第一條前│罰金、罰鍰者，就│七日刑法修正施行│元五萬元以下），│
│段、現行法規所定│其原定數額得提高│後，刑法分則編未│且為刑法分則編未│
│貨幣單位折算新台│為二倍至十倍。」│修正之條文定有罰│修正之條文而定有│
│幣條例第二條、刑│現行法規所定貨幣│金者，自九十四年│罰金刑者，於刑法│
│法第三十三條第五│單位折算新台幣條│一月七日刑法修正│施行法第一條之一│
│款              │例第二條規定：「│施行後，就其所定│修正增訂前，其貨│
│                │現行法規所定金額│數額提高為三十倍│幣單位為銀元，是│
│                │之貨幣單位為圓、│，但七十二年六月│被告所犯刑法第三│
│                │銀元或元者，以新│二十六日到九十四│百四十條之罪罰金│
│                │台幣元之三倍折算│年一月七日新增或│刑之提高標準，於│
│                │之。」          │修正之條文，就其│適用罰金罰鍰提高│
│                │刑法第三十三條第│所定數額提高為三│標準條例第一條前│
│                │五款規定：「罰金│倍。」刑法第三十│段及現行法規所定│
│                │：一元以上。」  │三條第五款規定：│貨幣單位折算新臺│
│                │                │「罰金：新台幣一│幣條例第二條規定│
│                │                │千元以上，以百元│換算為新臺幣時，│
│                │                │計算之。」      │法定刑罰金部分，│
│                │                │                │應為罰金新臺幣一│
│                │                │                │百五十萬元以下（│
│                │                │                │乘以十，再乘以三│
│                │                │                │）。如適用刑法施│
│                │                │                │行法第一條之一規│
│                │                │                │定提高三十倍，則│
│                │                │                │為罰金新台幣一百│
│                │                │                │五十萬元以下（乘│
│                │                │                │以三十），故關於│
│                │                │                │法定刑為罰金部分│
│                │                │                │之提高標準，新法│
│                │                │                │非較有利於被告，│
│                │                │                │本案關於刑法第三│
│                │                │                │百四十條之罪法定│
│                │                │                │刑罰金提高標準部│
│                │                │                │分，應依刑法第二│
│                │                │                │條第一項前段規定│
│                │                │                │，適用行為時之法│
│                │                │                │律即罰金罰鍰提高│
│                │                │                │標準條例第一條前│
│                │                │                │段及現行法規所定│
│                │                │                │貨幣單位折算新臺│
│                │                │                │幣條例第二條之規│
│                │                │                │定。            │
│                │                │                │(二)法定刑罰金部分│
│                │                │                │，依修正前刑法第│
│                │                │                │三十三條第五款規│
│                │                │                │定，及罰金罰鍰提│
│                │                │                │高標準條例第一條│
│                │                │                │前段提高後，再依│
│                │                │                │現行法規所定貨幣│
│                │                │                │單位折算新台幣條│
│                │                │                │例第二條換算為新│
│                │                │                │台幣時，為新台幣│
│                │                │                │六元以上至三十元│
│                │                │                │以上，依修正後刑│
│                │                │                │法第三十三條第五│
│                │                │                │款規定，為新臺台│
│                │                │                │幣一千元以上，修│
│                │                │                │正後刑法第三十三│
│                │                │                │條第五款規定非較│
│                │                │                │有利於被告，依刑│
│                │                │                │法第二條第一項前│
│                │                │                │段規定，應適用修│
│                │                │                │正前刑法第三十三│
│                │                │                │條第五款規定。  │
├────────┼────────┼────────┼────────┤
│刑法第三百四十條│以犯第三百三十九│已刪除。        │本件被告上開詐欺│
│常業詐欺罪      │條之罪為常業者，│                │犯行，經檢察官以│
│                │處一年以上七年以│                │常業詐欺一罪起訴│
│                │下有期徒刑，得併│                │，本院審理結果，│
│                │科五萬元以下罰金│                │亦認為構成常業詐│
│                │。              │                │欺罪，雖民國95年│
│                │                │                │7 月1 日修正施行│
│                │                │                │之刑法，已刪除第│
│                │                │                │三百四十條常業詐│
│                │                │                │欺罪之規定，但本│
│                │                │                │件被告所犯本罪之│
│                │                │                │時間在刑法修正施│
│                │                │                │行前，而當時常業│
│                │                │                │詐欺罪，其法定本│
│                │                │                │刑為一年以上七年│
│                │                │                │以下有期徒刑，得│
│                │                │                │併科五萬元以下罰│
│                │                │                │金，刑法修正後，│
│                │                │                │因常業犯已經刪除│
│                │                │                │，應將所犯上開歷│
│                │                │                │次詐欺犯行分論併│
│                │                │                │罰，合併計算其法│
│                │                │                │定最高本刑顯較原│
│                │                │                │常業犯之法定刑為│
│                │                │                │重，依刑法第二條│
│                │                │                │第一項之規定比較│
│                │                │                │結果，應適用較輕│
│                │                │                │之修正前刑法第三│
│                │                │                │百四十條而論以常│
│                │                │                │業詐欺罪。      │
├────────┼────────┼────────┼────────┤
│刑法第二十八條共│二人以上共同實施│二人以上共同實行│被告與劉仁貴等共│
│同正犯          │犯罪之行為者，皆│犯罪之行為者，皆│二十一人共同為常│
│                │為正犯。        │為共犯。        │業詐欺犯行，既屬│
│                │                │                │實行犯罪行為之正│
│                │                │                │犯，則適用修正施│
│                │                │                │行前之刑法第二十│
│                │                │                │八條規定論擬，並│
│                │                │                │無不利於被告。因│
│                │                │                │此，應依刑法第二│
│                │                │                │條第一項前段規定│
│                │                │                │，依修正前刑法第│
│                │                │                │二十八條規定，論│
│                │                │                │以共同正犯。    │
├────────┼────────┼────────┼────────┤
│刑法第三十八條第│供犯罪所用或犯罪│供犯罪所用或犯罪│僅作定義修正，使│
│一項第二款、第二│預備之物，以屬於│預備之物，以屬於│適用更為明確，非│
│項供犯罪所用或犯│犯人者為限，得沒│犯罪行為人者為限│法律變更，自不生│
│罪預備之物沒收  │收之。但有特別規│，得沒收之。但有│新舊法比較問題，│
│                │定者，依其規定。│特別規定者，依其│無現行刑法第二條│
│                │                │規定。          │第一項之適用，且│
│                │                │                │從刑附屬於主刑，│
│                │                │                │除法律有特別規定│
│                │                │                │者外，依主刑所適│
│                │                │                │用之法律（最高法│
│                │                │                │院95年度第8 次刑│
│                │                │                │事庭會議決議參照│
│                │                │                │），故本件應適用│
│                │                │                │舊法。          │
├────────┴────────┴────────┴────────┤
│結論：本件經綜合比較結果，以適用修正前刑法較有利於被告，應整體適用修正│
│前刑法規定。                                                          │
└───────────────────────────────────┘
論罪之法條全文：
修正前刑法第340條：
以犯第三百三十九條之罪為常業者，處一年以上七年以下有期徒
刑，得併科五萬元以下罰金。


司法院資訊處製作；財團法人民間司法改革基金會備份。
